---
title       : "Modelos de Regressão"
subtitle    : "Saídas Binárias"
framework   : io2012        # {io2012, html5slides, shower, dzslides, ...}
highlighter : highlight.js  # {highlight.js, prettify, highlight}
hitheme     : tomorrow      # 
widgets     : [mathjax]            # {mathjax, quiz, bootstrap}
mode        : selfcontained # {standalone, draft}
---
## Ideias-chave

* Frequentemente nos preocupamos com resultados que têm dois valores
  * Vivo / morto
  * Vitória / perda
  * Não houve sucesso
  * Etc
* Chamado binário, Bernoulli ou resultados 0/1
* Coleção de resultados binários intercambiáveis para os mesmos dados de covariáveis são chamados resultados binomiais.

---

## Exemplo Baltimore Ravens vitória / perda

### Ravens Data


```{r loadRavens,cache=TRUE}
load("./data/ravensData.rda")
head(ravensData)
```

---

## Regressão Linear

$$ RW_i = b_0 + b_1 RS_i + e_i $$

$RW_i$ - 1 if a Ravens win, 0 if not

$RS_i$ - Number of points Ravens scored

$b_0$ - Probabilidade de um corvo vencer se marcar 0 ponto

$b_1$ - Aumento na probabilidade de um corvo ganhar para cada ponto adicional

$e_i$ - Variação residual 

---

## Regressão Linear no R

```{r linearReg, dependson = "loadRavens", cache=TRUE}
lmRavens <- lm(ravensData$ravenWinNum ~ ravensData$ravenScore)
summary(lmRavens)$coef
```
---

## Probabilidades

__Resultado binário 0/1__

$$RW_i$$  

__Probabilidade (0,1)__

$$\rm{Pr}(RW_i | RS_i, b_0, b_1 )$$


__Probabilidades $(0,\infty)$__
$$\frac{\rm{Pr}(RW_i | RS_i, b_0, b_1 )}{1-\rm{Pr}(RW_i | RS_i, b_0, b_1)}$$ 

__Resultado bonário $(-\infty,\infty)$__

$$\log\left(\frac{\rm{Pr}(RW_i | RS_i, b_0, b_1 )}{1-\rm{Pr}(RW_i | RS_i, b_0, b_1)}\right)$$ 


---

## Regressão linear versus regressão logística

__Linear__

$$ RW_i = b_0 + b_1 RS_i + e_i $$

ou

$$ E[RW_i | RS_i, b_0, b_1] = b_0 + b_1 RS_i$$

__Logistica__

$$ \rm{Pr}(RW_i | RS_i, b_0, b_1) = \frac{\exp(b_0 + b_1 RS_i)}{1 + \exp(b_0 + b_1 RS_i)}$$

ou

$$ \log\left(\frac{\rm{Pr}(RW_i | RS_i, b_0, b_1 )}{1-\rm{Pr}(RW_i | RS_i, b_0, b_1)}\right) = b_0 + b_1 RS_i $$

---

## Interpretação da Regressão Logística

$$ \log\left(\frac{\rm{Pr}(RW_i | RS_i, b_0, b_1 )}{1-\rm{Pr}(RW_i | RS_i, b_0, b_1)}\right) = b_0 + b_1 RS_i $$


$b_0$ - Registre probabilidades de um corvo vencer se eles marcarem zero pontos

$b_1$ - probabilidade de vitória para cada ponto marcado (em comparação com zero pontos)

$\exp(b_1)$ - Possiblidade de proporção de probabilidade de ganho para cada ponto marcado (em comparação com zero pontos)

---

## Odds
- Imagine que você está jogando um jogo onde você virar uma moeda com probabilidade de sucesso $ p $.
- Se ele sobe cabeça, você ganha $X$. Se ele vem até caudas, você perde $Y$.
- O que devemos definir $X$ e $Y$ para o jogo ser justo?

    $$E[earnings]= X p - Y (1 - p) = 0$$

- Implica

$$\frac{Y}{X} = \frac{p}{1 - p}$$    

- As probabilidades podem ser ditas como "quanto você deve estar disposto a pagar por uma probabilidade $p$ de ganhar um dólar?"
  - (Se $p > 0,5$ você tem que pagar mais se perder do que obtém se ganhar.)
  - (Se $p < 0,5$ você tem que pagar menos se você perder do que você ganha se você ganhar.)

---

## Visualizando curvas de regressão logística ajustadas

```
x <- seq(-10, 10, length = 1000)
manipulate(
    plot(x, exp(beta0 + beta1 * x) / (1 + exp(beta0 + beta1 * x)), 
         type = "l", lwd = 3, frame = FALSE),
    beta1 = slider(-2, 2, step = .1, initial = 2),
    beta0 = slider(-2, 2, step = .1, initial = 0)
    )
```

---

## Regressão logística de Ravens

```{r logReg, dependson = "loadRavens"}
logRegRavens <- glm(ravensData$ravenWinNum ~ ravensData$ravenScore,family="binomial")
summary(logRegRavens)
```


---

## Valores ajustados dos corvos

```{r dependson = "logReg",fig.height=4,fig.width=4}
plot(ravensData$ravenScore,logRegRavens$fitted,pch=19,col="blue",xlab="Score",ylab="Prob Ravens Win")
```


---

## Proporção e intervalos de confiança

```{r dependson = "logReg",fig.height=4,fig.width=4}
exp(logRegRavens$coeff)
exp(confint(logRegRavens))
```


---

## ANOVA para regressão logística

```{r dependson = "logReg",fig.height=4,fig.width=4}
anova(logRegRavens,test="Chisq")
```



---

        ## Interpretando os indices de probabilidade

* Não probabilidades
* Indice de probabilidade de 1 = nenhuma diferença nas probabilidades
* Log odds ratio de 0 = nenhuma diferença nas probabilidades
* Odds ratio <0,5 ou> 2 geralmente um "efeito moderado"
* Risco relativo 

$$
\frac {\rm {Pr} (RW_i | RS_i = 10)} {\rm {Pr} (RW_i | RS_i = 0)}
$$ 

freqüentemente mais fácil de interpretar, mais difícil de estimar
* Para pequenas probabilidades $RR \approx$ ou __que não são o mesmo__!  
