---
title: "Introdução a Linguagem R"
author: "Delermando Branquinho Filho"
output:
  pdf_document: default
  html_document: default
subtitle: Datas e horários
job: The Scientist
---


```{r setup, include=FALSE}
knitr::opts_chunk$set(echo = TRUE)
```

## Dates e Times em R

R desenvolveu uma representação especial de datas e horários
- As datas são representadas pela classe `Date`
- Os tempos são representados pela classe `POSIXct` ou` POSIXlt`
- As datas são armazenadas internamente como o número de dias desde 1970-01-01
- Tmes são armazenados internamente como o número de segundos desde 1970-01-01

---

## Datas em R

As datas são representadas pela classe Date e podem ser coagidas a partir de uma string usando a função `as.Date ()`.

```r
x <- as.Date("1970-01-01")
x
## [1] "1970-01-01"
unclass(x)
## [1] 0
unclass(as.Date("1970-01-02"))
## [1] 1
```

---

## Tempo em R

Os tempos são representados usando a classe `POSIXct` ou` POSIXlt`

- `POSIXct` é apenas um inteiro muito grande encapsulado; Ele usa uma classe útil quando você deseja armazenar tempos em algo como um data frame

- 'POSIXlt` é uma lista embaixo dos dados e armazena um monte de outras informações úteis como o dia da semana, dia do ano, mês, dia do mês

Há uma série de funções genéricas que funcionam em datas e horários

- `weekdays`: indica o dia da semana
- `months`: indicar o nome do mês
- `quarters`: indica o número de quarto («Q1», «Q2», «Q3» ou «Q4»)

---

Os tempos podem ser coagidos a partir de uma seqüência de caracteres usando a função `as.POSIXlt` ou` as.POSIXct`.

```{r,warning=FALSE,message=FALSE}
x <- Sys.time()
x
## [1] "2013-01-24 22:04:14 EST"
p <- as.POSIXlt(x)
names(unclass(p))
## [1] "sec"   "min"   "hour"  "mday"  "mon"
## [6] "year"  "wday"  "yday"  "isdst"
p$sec
## [1] 14.34
```

---


Você também pode usar o formato `POSIXct`.

```{r,warning=FALSE,message=FALSE}
x <- Sys.time()
x  ## Already in ‘POSIXct’ format
## [1] "2013-01-24 22:04:14 EST"
unclass(x)
## [1] 1359083054
x
## Error: $ operator is invalid for atomic vectors
p <- as.POSIXlt(x)
p$sec
## [1] 14.37
```

---


Finalmente, existe a função `strptime` caso as suas datas sejam escritas em um formato diferente.

```{r}
datestring <- c("January 10, 2012 10:40", "December 9, 2011 9:10")
x <- strptime(datestring, "%B %d, %Y %H:%M")
x
class(x)
```
Eu nunca me lembro do formato das strings. Verifique `? Strptime` para obter detalhes.

---
## Operações em Datas e Horários

Você pode usar operações matemáticas em datas e horários. Bem, realmente apenas + e -. Você pode fazer comparações também (ou seja, ==, <=).

```r
x <- as.Date("2012-01-01")
y <- strptime("9 Jan 2011 11:34:21", "%d %b %Y %H:%M:%S") 
x-y
## Warning: Incompatible methods ("-.Date",
## "-.POSIXt") for "-"
## Error: non-numeric argument to binary operator
x <- as.POSIXlt(x) 
x-y
## Time difference of 356.3 days
```

---

Anos bissextos, horário de verão e fusos horários.
```r
x <- as.Date("2012-03-01") y <- as.Date("2012-02-28") 
x-y
## Time difference of 2 days
x <- as.POSIXct("2012-10-25 01:00:00")
y <- as.POSIXct("2012-10-25 06:00:00", tz = "GMT") 
y-x
## Time difference of 1 hours
```

---

## Resumo

- Datas e horários têm classes especiais em R que permitem cálculos numéricos e estatísticos
- Datas use a classe `Date`
- Os tempos utilizam a classe `POSIXct` e` POSIXlt`
- As cadeias de caracteres podem ser coagidas às classes Date / Time usando a função `strptime` ou` as.Date`, `as.POSIXlt` ou` as.POSIXct`



.



[The Scientist](http://www.thescientist.com.br)
