---
title       : Modelos de Regressão
subtitle    : Introdução
author      : Delermando Branquinho Filho
framework   : io2012        # {io2012, html5slides, shower, dzslides, ...}
highlighter : highlight.js  # {highlight.js, prettify, highlight}
hitheme     : tomorrow      # 
widgets     : [mathjax]            # {mathjax, quiz, bootstrap}
mode        : selfcontained # {standalone, draft}
---

## Um exemplo de motivação famoso

```{r setup, cache = F, echo = F, message = F, warning = F, tidy = F, results='hide'}
# make this an external chunk that can be included in any file
options(width = 100)
options(xtable.type = 'html')
runif(1)
```

<img class=center src=fig/galton.jpg height=150>

Francis Galton foi um antropólogo, meteorologista, matemático e estatístico inglês. Galton era o mais novo de nove filhos de um próspero banqueiro, nasceu em uma família socialmente abastada. (Wikipédia)

**Galton** tinha um intelecto prolífero (um QI estimado de 200), e produziu mais de 340 artigos e livros em toda sua vida. Pesquisou a distribuição geográfica da beleza, a moda, as impressões digitais, a eficácia da oração religiosa e o levantamento de peso. Também **criou o conceito estatístico de correlação**, a amplamente promovida **regressão em direção à média** e várias invenções como um periscópio, um dispositivo para abrir cadeados e uma versão inicial da impressora de teletipo. Ele foi o primeiro a aplicar métodos estatísticos para o estudo das diferenças e herança humanas de inteligência, e *introduziu a utilização de questionários e pesquisas para coletar dados* sobre as comunidades humanas, o que ele precisava para obras genealógicas e biográficas e para os seus estudos antropométricos. Como pesquisador da mente humana, **fundou a psicometria** (a ciência da medição faculdades mentais) e a psicologia diferencial.

### (Talvez surpreendentemente, este exemplo ainda é relevante)

<img class=center src=fig/height.png height=150>

[http://www.nature.com/ejhg/journal/v17/n8/full/ejhg20095a.html](http://www.nature.com/ejhg/journal/v17/n8/full/ejhg20095a.html)

[Previsão de altura: a abordagem vitoriana bate genômica moderna](http://www.wired.com/wiredscience/2009/03/predicting-height-the-victorian-approach-beats-modern-genomics/)

---

## Perguntas para esta classe
* Considere tentar responder os seguintes tipos de perguntas:
  * Usar as alturas dos pais para prever as alturas das crianças.
  * Para tentar encontrar um meio parcimonioso, que descreva facilmente a  relação entre as alturas dos pai e das crianças.
  * Investigar a variação nas alturas das crianças que parecem não relacionadas à altura dos pais (variação residual).
  * Quantificar o impacto que a informação do genótipo tem além da altura dos pais para explicar a altura da criança.
  * Descobrir como/se e quais pressupostos são necessários para generalizar conclusões para além dos dados em questão.
  * Por que as crianças de pais muito altos tendem a ser altas, mas um pouco mais baixas do que seus pais e por que os filhos de pais muito baixos tendem a ser baixos, mas um pouco mais altos do que seus pais? (Esta é uma pergunta famosa chamada "Regressão para o médio".)
 
---

## Galton's Data

* Vejamos primeiro os dados usados por Francis Galton em 1885.
* Galton foi um estatístico que inventou o termo e conceitos de regressão e correlação, fundou a revista Biometrika e era o primo de Charles Darwin.
* Você pode precisar executar `install.packages ("UsingR ")` se a biblioteca `UsingR` não estiver instalada.
* Vamos olhar para as distribuições marginais (pais desconsiderando as crianças e os filhos desconsiderando os pais) primeiro.
* Distribuição dos pais é todos os casais heterossexuais.
* Correção de gênero através da multiplicação das alturas femininas por 1,08.
* Overplotting é uma questão de discretização.

---
## Code

```{r galton,fig.height=3.5,fig.width=8, message=FALSE}
library(UsingR,quietly = TRUE); 
data(galton)
par(mfrow=c(1,2))
hist(galton$child,col="blue",breaks=100)
hist(galton$parent,col="blue",breaks=100)
```

---

## Encontrando o meio via mínimos quadrados
* Considere apenas as alturas das crianças.
* Como poderia descrever o "meio"?
* Uma definição, seja $Y_i$ a altura da criança $i$ para $i = 1, \ldots, n = 928$, então defina o meio como o valor de $\ mu$ que minimiza $$\sum_ {i = 1} ^ n (Y_i - \mu) ^ 2$$
* Este é o centro físico de massa do histrograma.
* Você pode ter adivinhado que a resposta $\ mu = \bar X$.


---
## Experimento

Use manipulate no RStudio para ver qual valor de $\ mu$ minimiza a soma dos desvios quadrados.

```
library(manipulate)
myHist <- function(mu){
  hist(galton$child,col="blue",breaks=100)
  lines(c(mu, mu), c(0, 150),col="red",lwd=5)
  mse <- mean((galton$child - mu)^2)
  text(63, 150, paste("mu = ", mu))
  text(63, 140, paste("MSE = ", round(mse, 2)))
}
manipulate(myHist(mu), mu = slider(62, 74, step = 0.5))
```

---

## A estimativa dos mínimos quadrados é a média empírica

```{r lsm, dependson="galton",fig.height=4,fig.width=4}
  hist(galton$child,col="blue",breaks=100)
  meanChild <- mean(galton$child)
  lines(rep(meanChild,100),seq(0,150,length=100),col="red",lwd=5)
```

---

### A matemática segue como:

$$ 
\begin{align} 
\sum_{i=1}^n (Y_i - \mu)^2 & = \
\sum_{i=1}^n (Y_i - \bar Y + \bar Y - \mu)^2 \\ 
& = \sum_{i=1}^n (Y_i - \bar Y)^2 + \
2 \sum_{i=1}^n (Y_i - \bar Y)  (\bar Y - \mu) +\
\sum_{i=1}^n (\bar Y - \mu)^2 \\
& = \sum_{i=1}^n (Y_i - \bar Y)^2 + \
2 (\bar Y - \mu) \sum_{i=1}^n (Y_i - \bar Y)  +\
\sum_{i=1}^n (\bar Y - \mu)^2 \\
& = \sum_{i=1}^n (Y_i - \bar Y)^2 + \
2 (\bar Y - \mu)  (\sum_{i=1}^n Y_i - n \bar Y) +\
\sum_{i=1}^n (\bar Y - \mu)^2 \\
& = \sum_{i=1}^n (Y_i - \bar Y)^2 + \sum_{i=1}^n (\bar Y - \mu)^2\\ 
& \geq \sum_{i=1}^n (Y_i - \bar Y)^2 \
\end{align} 
$$

---

## Comparando as alturas das crianças e as alturas dos pais

```{r, dependson="galton",fig.height=4,fig.width=4}
plot(galton$parent,galton$child,pch=19,col="blue")
```

---
Melhorando a visualização, o tamanho do ponto representa o número de pontos naquela combinação (X, Y) (veja o arquivo Rmd para o código).

```{r freqGalton, dependson="galton",fig.height=6,fig.width=6,echo=FALSE}
freqData <- as.data.frame(table(galton$child, galton$parent))
names(freqData) <- c("child", "parent", "freq")
plot(as.numeric(as.vector(freqData$parent)), 
     as.numeric(as.vector(freqData$child)),
     pch = 21, col = "black", bg = "lightblue",
     cex = .15 * freqData$freq, 
     xlab = "parent", ylab = "child")
```

---

## Regressão através da origem

* Suponha que $X_i$ são as alturas dos pais.
* Considere como sendo a inclinação $\beta$ que minimiza 

$$\sum_ {i = 1} ^ n (Y_i - X_i \beta) ^ 2$$
* Isto é exatamente usando a origem como um ponto de pivô escolhendo a
linha que minimiza a soma das distâncias verticais quadradas dos pontos à linha
* Use a função manipulate do R studio para experimentar o processo
* Subtraia os meios para que a origem seja a média do pai e alturas das crianças

---

```
myPlot <- function(beta){
  y <- galton$child - mean(galton$child)
  x <- galton$parent - mean(galton$parent)
  freqData <- as.data.frame(table(x, y))
  names(freqData) <- c("child", "parent", "freq")
  plot(
    as.numeric(as.vector(freqData$parent)), 
    as.numeric(as.vector(freqData$child)),
    pch = 21, col = "black", bg = "lightblue",
    cex = .15 * freqData$freq, 
    xlab = "parent", 
    ylab = "child"
    )
  abline(0, beta, lwd = 3)
  points(0, 0, cex = 2, pch = 19)
  mse <- mean( (y - beta * x)^2 )
  title(paste("beta = ", beta, "mse = ", round(mse, 3)))
}
manipulate(myPlot(beta), beta = slider(0.6, 1.2, step = 0.02))
```

---

## A solução
### Nas próximas aulas vamos falar sobre por que esta é a solução

```{r}
lm(I(child - mean(child))~ I(parent - mean(parent)) - 1, data = galton)
```

---
## Visualizando a melhor linha de ajuste
### O tamanho dos pontos são frequências na combinação X, Y

```{r, fig.height=5,fig.width=5,echo=FALSE}
freqData <- as.data.frame(table(galton$child, galton$parent))
names(freqData) <- c("child", "parent", "freq")
plot(as.numeric(as.vector(freqData$parent)), 
     as.numeric(as.vector(freqData$child)),
     pch = 21, col = "black", bg = "lightblue",
     cex = .05 * freqData$freq, 
     xlab = "parent", ylab = "child")
lm1 <- lm(galton$child ~ galton$parent)
lines(galton$parent,lm1$fitted,col="red",lwd=3)
```

