
---
title: "Aquisição de Arquivos e Datasets"
author: "Delermando Branquinho Filho"
output: pdf_document
subtitle: Reading local flat files
job: The Scientist
---

## Faça o download do arquivo para carregar

```{r, warning=FALSE}
if(!dir.exists("data")) {
        dir.create("data")
        }
fileUrl <- "https://data.baltimorecity.gov/api/views/dz54-2aru/rows.csv?accessType=DOWNLOAD"
download.file(fileUrl,destfile="date/cameras.csv",method="curl")
dateDownloaded <- date()
dateDownloaded
file.info("date/cameras.csv")
```

---

## Carregando arquivos texto - read.table ()

* Esta é a função principal para a leitura de dados em R
* Flexível e robusto, mas requer mais parâmetros
* Lê os dados na RAM - grandes dados podem causar problemas
* Parâmetros importantes _file_, _header_, _sep_, _row.names_, _nrows_
* Relacionado: _read.csv () _, _read.csv2 () _


---

## Baltimore exemplo

```{r}
cameraData <- read.table("./data/cameras.csv",sep=",",header=TRUE)
head(cameraData)
```


---
## Alguns parâmetros mais importantes

* _quote_ - você pode dizer a R se existem valores citados quote = "" significa sem aspas.
* _na.strings_ - define o caractere que representa um valor ausente.
* _nrows_ - quantas linhas a ler do arquivo (por exemplo, nrows = 10 lê 10 linhas).
* _skip_ - número de linhas a saltar antes de começar a ler

_Na minha experiência, o maior problema com a leitura de arquivos planos são aspas "ou" colocados em valores de dados, definindo citações = "" muitas vezes resolve these_.


