---
title: "Aquisição de Arquivos e Datasets"
author: "Delermando Branquinho Filho"
output: pdf_document
subtitle: Lendo Arquivos Excel
job: The Scientist
---


## Arquivos Excel

## read.xlsx(), read.xlsx2() {xlsx package}

```{r}
library(xlsx)
cameraData <- read.xlsx("./data/cameras.xlsx",sheetIndex=1,header=TRUE)
head(cameraData)
```


---

## Lendo linhas e colunas específicas

```{r ,dependson="xlsx"}
colIndex <- 2:3
rowIndex <- 1:4
cameraDataSubset <- read.xlsx("./data/cameras.xlsx",sheetIndex=1,
                              colIndex=colIndex,rowIndex=rowIndex)
cameraDataSubset
```

---
## Outras observações

* A função _write.xlsx_ irá escrever um arquivo do Excel com argumentos semelhantes.
* _read.xlsx2_ é muito mais rápido do que _read.xlsx_, mas para ler subconjuntos de linhas pode ser ligeiramente instável.
* O pacote [XLConnect] (http://cran.r-project.org/web/packages/XLConnect/index.html) tem mais opções para escrever e manipular arquivos do Excel
* A vinheta [XLConnect] (http://cran.r-project.org/web/packages/XLConnect/vignettes/XLConnect.pdf) é um bom lugar para começar para esse pacote
* Em geral, é aconselhável armazenar seus dados em um banco de dados
Ou em arquivos separados por vírgulas (.csv) ou arquivos separados por tabulação (.tab / .txt), pois são mais fáceis de distribuir.
