---
title: "Introdução a Linguagem R"
author: "Delermando Branquinho Filho"
output: pdf_document
subtitle: Funções de Repetição - lapply
job: The Scientist
---



## Looping na linha de comando

Normalmente troca-se while for e outros loops ao programar, mas não particularmente fácil ao trabalhar interativamente na linha de comando. Existem algumas funções que implementam looping para facilitar a vida.

- `lapply`: Loop sobre uma lista e avaliar uma função em cada elemento

- `sapply`: O mesmo que` lapply` mas tenta simplificar o resultado

- `apply`: Aplica uma função sobre as margens de uma matriz

- `tapply`: Aplicar uma função sobre subconjuntos de um vetor

- `mapply`: Versão multivariada do` lapply`

Uma função auxiliar `split` também é útil, especialmente em conjunto com` lapply`.


## lapply



`lapply` tem três argumentos: 

(1) uma lista` X`; 
(2) uma função (ou a
Nome de uma função) `FUN`; 
(3) outros argumentos através da seu ... argumento. 
Se `X` não for uma lista, será coagido a uma lista usando `as.list`.

```{r}
lapply
```

O loop real é feito internamente no código C.

`lapply` Sempre retorna uma lista, independentemente da classe da entrada.

```{r}
x <- list(a = 1:5, b = rnorm(10))
lapply(x, mean)
```



```{r}
x <- list(a = 1:4, b = rnorm(10), c = rnorm(20, 1), d = rnorm(100, 5))
lapply(x, mean)
```



```r
> x <- 1:4
> lapply(x, runif)
[[1]]
[1] 0.2675082

[[2]]
[1] 0.2186453 0.5167968

[[3]]
[1] 0.2689506 0.1811683 0.5185761

[[4]]
[1] 0.5627829 0.1291569 0.2563676 0.7179353
```

---

## lapply

```r
> x <- 1:4
> lapply(x, runif, min = 0, max = 10)
[[1]]
[1] 3.302142

[[2]]
[1] 6.848960 7.195282

[[3]]
[1] 3.5031416 0.8465707 9.7421014

[[4]]
[1] 1.195114 3.594027 2.930794 2.766946
```

## lapply

`lapply` e os amigos fazem o uso pesado de funções anônimas.

```{r}
x <- list(a = matrix(1:4, 2, 2), b = matrix(1:6, 3, 2)) 
x$a

x$b
```

---

## lapply

Uma função anônima para extrair a primeira coluna de cada matriz.

```{r}
lapply(x, function(elt) {elt[,1]})
x$a

x$b
```

---

## sapply

`sapply` irá tentar simplificar o resultado de` lapply` se possível.

- Se o resultado for uma lista onde cada elemento é comprimento 1, então um vetor é retornado

- Se o resultado for uma lista onde cada elemento é um vetor do mesmo comprimento (> 1), uma matriz é retornada.

- Se não conseguir descobrir as coisas, uma lista é retornada

---

## sapply

```{r}
x <- list(a = 1:4, b = rnorm(10), c = rnorm(20, 1), d = rnorm(100, 5))
lapply(x, mean)
x$a

x$b

x$c

x$d
```

---

## sapply

```{r}
sapply(x, mean) 
mean(x)
#Warning message:
#In mean.default(x) : argument is not numeric or logical: returning NA
```
