---
title: "Modelos de Regressão"
subtitle: "Modelos de Regressão Generalizados"
author: "Delermando Branquinho Filho"
highlighter: highlight.js
hitheme: tomorrow
mode: selfcontained
framework: io2012
widgets: mathjax
---

## Regressão Linear Generalizada

A regressão linear normal pode ser inadequada quando a distribuição de $Y_i$ é assimétrica, representa dados de contagens ou então dados binários. Para lidar com esse problema, McCulagh e Nelder estenderam a família de distribuições para ajuste da regressão para distribuições da família exponencial. Tal família inclui as distribuições normal, poisson, gama, normal inversa e binomial (incluindo bernoulli), entre outras. Também existe uma forma de adaptar os MLG para a distribuição binomial negativa.

A definição dos MLG é dada por
$$
Y_i \approx F(\mu_i,\phi)
$$
e

$$
\mu_i = g^{−1} (\alpha + \beta_1 x_{i1} + \beta_p x_{ip})
$$
O parâmetro $\phi$ é o parâmetro de precisão (inverso do parâmetro de dispersão) e $g$ é a função de ligação, que geralmente tem o papel de jogar o intervalo de vação de $\mu_i$ (espaço paramétrico) no intervalo ($−\infty,\infty$).

Para ajustar um modelo linear generalizado, basta utilizar a função `glm` e informar, além da fórmula, a família de distribuições da resposta.


**Famílias de distribuições**

Family	 | Link
---------|-------------------------
gaussian	| identity
binomial	| logit, probit, cloglog
poisson	| log, identity, sqrt
Gamma	| inverse, identity, log
inverse.gaussian	| $\frac{1}{\mu_2}$
quasi	| definido pelo usuário

## Ajuste do modelo

```r
ajuste_glm <- glm(resposta ~ explicativas, data = dados, family = distribuicao)
```
Para ver a lista de distribuições que podem ser passadas ao parâmetro family, execute `?family` no R.

Outro componente importante em modelos lineares generalizados é a função de ligação. De modo mais geral, o código para ajsutar um MLG fica assim:

```r
ajuste_glm <- glm(resposta ~ explicativas, data = dados, family = distribuicao(link = funcao_de_ligacao))
```
Repare que agora existe a parte (`link = funcao_de_ligacao`) depois do nome da distribuição escolhida. É comum trocar a ligação inversa de uma regressão Gama para uma ligação log, por exemplo. Em R, ficaria:

```r
ajuste_gama <- glm(Y ~ X + I(X^2) + Z, data = dados, family = Gamma(link = "log"))
```

Todas as funções úteis para lm() continuam sendo úteis para glm().

### Exemplo: Regressão logística

A regressão logística se caracteriza por assumir distribuição binomial à variável resposta. Para exemplificar um ajuste de regressão logística, vamos aproveitar o mesmo banco mtcars, mas agora vamos modelar am em vez de mpg.

**Breve descritiva**

```{r}
library(dplyr,verbose = FALSE,quietly = TRUE)
data(mtcars)
mtcars %>%
  group_by(am) %>%
  summarise("N" = n(),
            "Missing" = sum(is.na(wt)),
            "Media" = mean(wt),
            "DesvPad" = sd(wt),
            "Minimo" = min(wt),
            "Q1" = quantile(wt, 0.25),
            "Mediana" = quantile(wt, 0.50),
            "Q3" = quantile(wt, 0.75),
            "Maximo" = max(wt)) %>%
  mutate_each(funs(round(.,1)), -am)
```

** Boxplot

```{r}
library("ggplot2",verbose = FALSE,quietly = TRUE)
ggplot(mtcars) +
  geom_boxplot(aes(x = factor(am), y = wt))
```


**Ajuste**

```{r}
ajuste_glm <- glm(am ~ wt, data = mtcars, family = binomial)
summary(ajuste_glm)
```


```{r}
table(mtcars$am, predict(ajuste_glm) > 0.5)
```

Por padrão, a função de ligação da distribuição binomial é a logit. Se quisermos usar a função probit, precisamos especificar isto no parâmetro family.

```{r}
ajuste_glm_probit <- glm(am ~ wt, data = mtcars, family = binomial(link = "probit"))
summary(ajuste_glm_probit)
```

**probit**  
Em análise de dados de sensibilidade, particularmente em ensaios de dose-resposta, o método mais utilizado é o probit, para os casos em que a susceptibilidade de cada indivíduo é considerada como uma variável aleatória com distribuição normal ou logit nos casos do uso da função logística.

**Log-log complementar (cloglog)**  
O modelo de cloglog corresponde a aplicações onde observamos eventos zero (por exemplo, defeitos) ou um ou mais, onde se supõe que o número de eventos segue a distribuição de Poisson


**Gráfico das curvas ajustadas:**

```{r}
ggplot(mtcars, aes(x=wt, y=am)) + 
  geom_point() + 
  stat_smooth(aes(colour = "Logit"), method="glm", method.args = list(family = "binomial"), se=FALSE) +
  stat_smooth(aes(colour = "Probit"), method="glm", method.args = list(family = binomial(link = "probit")), se=FALSE) +
  stat_smooth(aes(colour = "Complementar Log-Log"), method="glm",method.args = list(family = binomial(link = "cloglog")), se=FALSE) + labs(colour = "Função de ligação")
```

O teste Chi quadrado pode ser mais indicado para regressão logística.


```{r}
anova(ajuste_glm, test="Chisq")
```



.