---
title       : "Modelos de Regressão"
subtitle    : "Contagem de resultados, GLMs de Poisson"
framework   : io2012        # {io2012, html5slides, shower, dzslides, ...}
highlighter : highlight.js  # {highlight.js, prettify, highlight}
hitheme     : tomorrow      # 
widgets     : [mathjax]            # {mathjax, quiz, bootstrap}
mode        : selfcontained # {standalone, draft}
---

## Ideias-chave

* Muitos dados assumem a forma de contagens
  * Chamadas para um centro de chamadas
  * Número de casos de gripe em uma área
  * Número de carros que atravessam uma ponte
* Os dados também podem ser na forma de taxas
  * Porcentagem de crianças que passam um teste
  * Porcentagem de acessos a um site de um país
* Regressão linear com transformação é uma opção

---

## Distribuição de veneno
- A distribuição de Poisson é um modelo útil para contagens e taxas
- Aqui uma taxa é contagem por algum tempo de monitoramento
- Alguns exemplos de utilização da distribuição de Poisson
  - Modelagem de hits de tráfego da web
  - Taxas de incidência
  - Aproximação de probabilidades binomiais com pequenos $p$ e grandes $n$
  - Analisar dados de tabela de contigência

---

## A função de massa de Poisson

- $X \sim Poisson(t\lambda)$ se

$$
P(X = x) = \frac{(t\lambda)^x e^{-t\lambda}}{x!}
$$
Para $x = 0, 1, \ldots$.
- A média do Poisson é $E[X] = t\lambda$, portanto $E[X/t] = \lambda$
- A variância do Poisson é $Var(X) = t\lambda$.
- O Poisson tende a um normal como $t \lambda$ fica grande.

---

```{r simPois,fig.height=4,fig.width=8, cache=TRUE}
par(mfrow = c(1, 3))
plot(0 : 10, dpois(0 : 10, lambda = 2), type = "h", frame = FALSE)
plot(0 : 20, dpois(0 : 20, lambda = 10), type = "h", frame = FALSE)
plot(0 : 200, dpois(0 : 200, lambda = 100), type = "h", frame = FALSE) 
```

---

## Distribuição de veneno
### A ordenação mostra que a média e a variância são iguais

```{r}
x <- 0 : 10000; lambda = 3
mu <- sum(x * dpois(x, lambda = lambda))
sigmasq <- sum((x - mu)^2 * dpois(x, lambda = lambda))
c(mu, sigmasq)
```

---

## Exemplo: Website Traffic
* Considere as contagens diárias para o site 
* Uma vez que a unidade de tempo é sempre um dia, defina $t = 1$ e, em seguida,
A média de Poisson é interpretada como hits da web por dia. (Se definimos $t = 24$, seria hits da web por hora).

---

## Website data

```{r leekLoad,cache=TRUE}
load("./data/gaData.rda")
gaData$julian <- julian(gaData$date)
head(gaData)
```


---

## Plot data

```{r, dependson="leekLoad",fig.height=4.5,fig.width=4.5}
plot(gaData$julian,gaData$visits,pch=19,col="darkgrey",xlab="Julian",ylab="Visits")
```


---

## Regressão linear

$$ NH_i = b_0 + b_1 JD_i + e_i $$

$NH_i$ - número de acessos ao site

$JD_i$ - dia do ano (dia juliano)

$B_0$ - número de visitas no dia juliano 0 (1970-01-01)

$B_1$ - aumento no número de acessos por unidade de dia

$E_i$ - variação devido a tudo o que não medimos


---

## Linha de regressão linear

```{r linReg, dependson="leekLoad",fig.height=4,fig.width=4, cache=TRUE}
plot(gaData$julian,gaData$visits,pch=19,col="darkgrey",xlab="Julian",ylab="Visits")
lm1 <- lm(gaData$visits ~ gaData$julian)
abline(lm1,col="red",lwd=3)
```
---

## Além de tomar o registro do resultado
- Tomando o registro natural do resultado tem uma interpretação específica.
- Considere o modelo

$$ \log(NH_i) = b_0 + b_1 JD_i + e_i $$

---

## Coeficientes exponentes
- $e^{E [\log(Y)]}$ média geométrica de $Y$.
- Sem covariáveis, isto é estimado por $e^{\frac {1} {n} \sum_{i = 1} ^ n \log (y_i)} = (\prod_ {i = 1} {1 / n}$
- Quando você toma o registro natural de resultados e se encaixa um modelo de regressão, seus coeficientes exponenciais
Estimar coisas sobre meios geométricos.
- $e ^ {\beta_0}$ média geométrica estimada atinge no dia 0
- $e ^ {\beta_1}$ aumento relativo estimado ou diminuição na média geométrica de visitas por dia
- Há um problema com logs com você tem zero contagens, adicionando uma constante trabalha

```{r}
round(exp(coef(lm(I(log(gaData$visits + 1)) ~ gaData$julian))), 5)
```

---

## Regressão Linear vs. Poisson

__Linear__

$$ NH_i = b_0 + b_1 JD_i + e_i $$

ou

$$ E[NH_i | JD_i, b_0, b_1] = b_0 + b_1 JD_i$$

__Poisson/log-linear__

$$ \log\left(E[NH_i | JD_i, b_0, b_1]\right) = b_0 + b_1 JD_i $$

ou

$$ E[NH_i | JD_i, b_0, b_1] = \exp\left(b_0 + b_1 JD_i\right) $$


---

## Diferenças multiplicativas

<br><br>
$$ E[NH_i | JD_i, b_0, b_1] = \exp\left(b_0 + b_1 JD_i\right) $$

<br><br>

$$ E[NH_i | JD_i, b_0, b_1] = \exp\left(b_0 \right)\exp\left(b_1 JD_i\right) $$

<br><br>

Se $JD_i$ é aumentado em uma unidade, $E[NH_i | JD_i, b_0, b_1]$ é multiplicado por $\exp\left(b_1\right)$

---

## Regressão de Poisson em R

```{r poisReg, dependson="linReg",fig.height=4.5,fig.width=4.5, cache=TRUE}
plot(gaData$julian,gaData$visits,pch=19,col="darkgrey",xlab="Julian",ylab="Visits")
glm1 <- glm(gaData$visits ~ gaData$julian,family="poisson")
abline(lm1,col="red",lwd=3); lines(gaData$julian,glm1$fitted,col="blue",lwd=3)
```


---

## Relação média-variância?

```{r, dependson="poisReg",fig.height=4.5,fig.width=4.5}
plot(glm1$fitted,glm1$residuals,pch=19,col="grey",ylab="Residuals",xlab="Fitted")
```

---

## Erros padrões modelo agnostico 

```{r agnostic}
library(sandwich)
confint.agnostic <- function (object, parm, level = 0.95, ...)
{
    cf <- coef(object); pnames <- names(cf)
    if (missing(parm))
        parm <- pnames
    else if (is.numeric(parm))
        parm <- pnames[parm]
    a <- (1 - level)/2; a <- c(a, 1 - a)
    pct <- stats:::format.perc(a, 3)
    fac <- qnorm(a)
    ci <- array(NA, dim = c(length(parm), 2L), dimnames = list(parm,
                                                               pct))
    ses <- sqrt(diag(sandwich::vcovHC(object)))[parm]
    ci[] <- cf[parm] + ses %o% fac
    ci
}
```

---

## Estimativa dos intervalos de confiança

```{r}
confint(glm1)
confint.agnostic(glm1)
```


---

## Taxas 


<br><br>


$$ E[NHSS_i | JD_i, b_0, b_1]/NH_i = \exp\left(b_0 + b_1 JD_i\right) $$

<br><br>

$$ \log\left(E[NHSS_i | JD_i, b_0, b_1]\right) - \log(NH_i)  =  b_0 + b_1 JD_i $$

<br><br>

$$ \log\left(E[NHSS_i | JD_i, b_0, b_1]\right) = \log(NH_i) + b_0 + b_1 JD_i $$

---

## Fitting rates no R 

```{r ratesFit,dependson="agnostic", cache=TRUE,fig.height=4,fig.width=4}
glm2 <- glm(gaData$simplystats ~ julian(gaData$date),offset=log(visits+1),
            family="poisson",data=gaData)
plot(julian(gaData$date),glm2$fitted,col="blue",pch=19,xlab="Date",ylab="Fitted Counts")
points(julian(gaData$date),glm1$fitted,col="red",pch=19)
```

---

## Fitting rates no R 

```{r,dependson="ratesFit",fig.height=4,fig.width=4}
glm2 <- glm(gaData$simplystats ~ julian(gaData$date),offset=log(visits+1),
            family="poisson",data=gaData)
plot(julian(gaData$date),gaData$simplystats/(gaData$visits+1),col="grey",xlab="Date",
     ylab="Fitted Rates",pch=19)
lines(julian(gaData$date),glm2$fitted/(gaData$visits+1),col="blue",lwd=3)
```
