---
title: "Análise Exploratória"
author: "Delermando Branquinho Filho"
output: pdf_document
subtitle: lattice
job: The Scientist
---

## The Lattice Plotting System

O sistema de trama de rede é implementado usando as seguintes embalagens:

- * lattice *: contém código para produzir gráficos Trellis, que são Independente do sistema gráfico "base"; Inclui funções como `Xyplot`,` bwplot`, `levelplot`

- * grid *: implementa um sistema gráfico diferente, independente do Sistema "base"; O pacote * lattice * é construído em cima de *grid*
- Nós raramente chamamos funções do pacote *grid* diretamente

- O sistema de traçado de rede não tem um aspecto "bifásico" com Plotagem e anotação separadas como na plotagem de base

- Todas as plotagens / anotações são feitas de uma só vez com uma única chamada de função


---

## Lattice Funções

- `xyplot`: esta é a principal função para criar scatterplots
- `bwplot`: parcelas de box-and-whiskers (" boxplots ")
- `histograma`: histogramas
- `stripplot`: como um boxplot mas com pontos reais
- `dotplot`: pontos de plotagem em" cordas de violino "
- `splom`: matriz de dispersão; Como "pares" no sistema de traçado de base
- `levelplot`,` contourplot`: para traçar dados de "imagem"

---

## Lattice Funções

As funções da estrutura geralmente tomam uma fórmula para seu primeiro argumento, geralmente da forma

```r
xyplot(y ~ x | f * g, data)
```
- Usamos a * notação de fórmula * aqui, daí o `` `.

- À esquerda da ~ é a variável do eixo y, à direita é a Variável do eixo x

- f e g são _ variáveis de condicionamento_ - são opcionais - o * indica uma interação entre duas variáveis

- O segundo argumento é a estrutura ou lista de dados a partir da qual o Variáveis na fórmula devem ser procuradas

- Se nenhuma moldura ou lista de dados for passada, então a moldura pai será usada.

- Se nenhum outro argumento for passado, existem padrões que podem ser usados.

--
## Simples Lattice Plot

```{r,fig.height=5}
library(lattice)
library(datasets)
## Simple scatterplot
xyplot(Ozone ~ Wind, data = airquality)
```

---

## Simples Lattice Plot

```{r,fig.width=12,fig.height=4}
library(datasets)
library(lattice)
## Convert 'Month' to a factor variable
airquality <- transform(airquality, Month = factor(Month)) 
xyplot(Ozone ~ Wind | Month, data = airquality, layout = c(5, 1))
```

---

## Lattice Behavior

Lattice functions behave differently from base graphics functions in
one critical way.

- Base graphics functions plot data directly to the graphics device
  (screen, PDF file, etc.)

- Lattice graphics functions return an object of class **trellis**

- The print methods for lattice functions actually do the work of
  plotting the data on the graphics device.

- Lattice functions return "plot objects" that can, in principle, be
  stored (but it’s usually better to just save the code + data).

- On the command line, trellis objects are *auto-printed* so that it
  appears the function is plotting the data

---

## Lattice - Comportamento

```{r,fig.height=4,fig.width=5}
p <- xyplot(Ozone ~ Wind, data = airquality)  ## Nothing happens!
print(p)  ## Plot appears
```
```{r,eval=FALSE}
xyplot(Ozone ~ Wind, data = airquality)  ## Auto-printing
```

---
## Lattice Painel Funções

* As funções de estrutura têm uma ** função de painel ** que controla o que acontece dentro de cada painel da trama.

* O pacote * lattice * vem com funções de painel padrão, mas você pode fornecer o seu próprio se você quiser personalizar o que acontece em cada painel

* As funções do painel recebem as coordenadas x / y dos pontos de dados no seu painel (juntamente com quaisquer argumentos opcionais)

---

## Funções do Painel de Lattice

```{r,fig.height=4,fig.width=8}
set.seed(10)
x <- rnorm(100)
f <- rep(0:1, each = 50)
y <- x + f - f * x+ rnorm(100, sd = 0.5)
f <- factor(f, labels = c("Group 1", "Group 2"))
xyplot(y ~ x | f, layout = c(2, 1))  ## Plot with 2 panels
```

---

## Funções do Painel de Lattice

```{r,fig.height=4}
## Custom panel function
xyplot(y ~ x | f, panel = function(x, y, ...) {
       panel.xyplot(x, y, ...)  ## First call the default panel function for 'xyplot'
       panel.abline(h = median(y), lty = 2)  ## Add a horizontal line at the median
})
```

---

## Lattice Panel Functions: Regression line

```{r,fig.height=4}
## Custom panel function
xyplot(y ~ x | f, panel = function(x, y, ...) {
               panel.xyplot(x, y, ...)  ## First call default panel function
               panel.lmline(x, y, col = 2)  ## Overlay a simple linear regression line
       })
```

---
## Muitas Placas de Painel: Exemplo de MAACS

* Estudo: Estudo de coorte de alérgenos e asma em ratos (MAACS)

* Temas de estudo: Crianças com asma vivendo em Baltimore City, muitos alérgico ao alérgeno do rato

* Projeto: Estudo observacional, visita domiciliar de referência + a cada 3 meses por um ano.

* Pergunta: Como o alérgeno de rato aerotransportado interior varia ao longo do tempo e em todos os assuntos?


[Ahluwalia et al., * Journal of Allergy and Clinical Immunology *, 2013] (http://www.ncbi.nlm.nih.gov/pubmed/23810154)

---

## Muitos painéis Lattice Plot

```{r,echo=FALSE,cache=TRUE,fig.width=12}
library(lattice)
env <- readRDS("maacs_env.rds")
env <- transform(env, MxNum = factor(MxNum))
xyplot(log2(airmus) ~ VisitNum | MxNum, data = env, strip = FALSE, pch = 20, xlab = "Visit Number", ylab = expression(Log[2] * " Airborne Mouse Allergen"), main = "Mouse Allergen and Asthma Cohort Study (Baltimore City)")
```
