---
title: "Introdução a Linguagem R"
author: "Delermando Branquinho Filho"
output: pdf_document
subtitle: Estruturas de controle
job: The Scientist
---


```{r setup, include=FALSE}
knitr::opts_chunk$set(echo = TRUE)
```


## Introdução

Estruturas de controle em R permitem controlar o fluxo de execução do programa, dependendo das condições de tempo de execução. Estruturas comuns são

- `if`,` else`: testar uma condição

- `for`: executa um loop um número fixo de vezes

- `while`: executar um loop while uma condição é verdadeira

- `repeat`: executar um loop infinito

- `break`: interromper a execução de um loop

- `next`: ignora uma interação de um loop

- `return`: sair de uma função



## A condição _if_

```r
if(<condition>) {
        ## do something
} else {
        ## do something else
}
if(<condition1>) {
        ## do something
} else if(<condition2>)  {
        ## do something different
} else {
        ## do something different
}
```


### Exemplos

```{r,warning=FALSE,message=FALSE}
x <- 3
if(x > 3) {
        y <- 10
} else {
        y <- 0
}
print(x,y)
```

Mais um ...

```{r,warning=FALSE,message=FALSE}
y <- if(x > 3) {
        10
} else { 
        0
}
print(x,y)
```


Naturalmente, a cláusula else não é necessária. 

```r
if(<condition1>) {

}

if(<condition2>) {

}
```

## for

`For` loops pegar uma variável interagir e atribuir-lhe sucessivos valores de uma sequência ou vetor. Para os loops são mais comumente usados para iterar sobre os elementos de um objeto (lista, vetor, etc.)

```{r,warning=FALSE,message=FALSE}
for(i in 1:10) {
        print(i)
}
```

Esses três loops têm o mesmo comportamento.

```{r,warning=FALSE,message=FALSE}
x <- c("a", "b", "c", "d")

for(i in 1:4) {
        print(x[i])
}

for(i in seq_along(x)) {
        print(x[i])
}

for(letter in x) {
        print(letter)
}

for(i in 1:4) print(x[i])
```

---

## Aninhamento

`for` Loops podem ser aninhados.

```r
x <- matrix(1:6, 2, 3)

for(i in seq_len(nrow(x))) {
        for(j in seq_len(ncol(x))) {
                print(x[i, j])
        }   
}
```

Tenha cuidado com o aninhamento embora, aninhar além 2-3 níveis é muitas vezes muito difícil de ler / entender.

---

## while

Enquanto os loops começam testando uma condição. Se for verdade, então eles executam o corpo do loop. Uma vez que o corpo do loop é executado, a condição é testada novamente, e assim por diante.

```{r,warning=FALSE,message=FALSE}
count <- 0
while(count < 10) {
        print(count)
        count <- count + 1
}
```
Os loops _While_ podem potencialmente resultar em loops infinitos se não escritos corretamente. Use com cuidado!

---


Às vezes, haverá mais de uma condição no teste.

```{r,warning=FALSE,message=FALSE}
z <- 5

while(z >= 3 && z <= 10) {
        print(z)
        coin <- rbinom(1, 1, 0.5)
        
        if(coin == 1) {  ## random walk
                z <- z + 1
        } else {
                z <- z - 1
        } 
}
```

As condições são sempre avaliadas da esquerda para a direita.

---

## repeat

_repeat_ inicia um loop infinito; Estes não são comumente utilizados em aplicações estatísticas, mas eles têm seus usos. A única maneira de sair de um loop `repeat` é chamar` break`.

```r
x0 <- 1
tol <- 1e-8

repeat {
        x1 <- computeEstimate()
        
        if(abs(x1 - x0) < tol) {
                break
        } else {
                x0 <- x1
        } 
}
```

---

## repeat

O loop acima é um pouco perigoso porque não há garantia de que ele vai parar. É melhor definir um limite rígido no número de iterações (por exemplo, usando um loop for) e, em seguida, informar se a convergência foi alcançada ou não.

---

## next, return

`next` É usado para ignorar uma iteração de um loop

```r
for(i in 1:100) {
        if(i <= 20) {
                ## Skip the first 20 iterations
                next 
        }
        ## Do something here
}
```

`return` Sinais que uma função deve sair e retornar um determinado valor

---

## Estruturas de Controle

Resumo

- Estruturas de controle como `if`,` while` e `for` permitem controlar o fluxo de um programa R

- Loops infinitos geralmente devem ser evitados, mesmo que eles sejam teoricamente corretos.

- As estruturas de controle mencionadas aqui são principalmente úteis para escrever programas; Para o trabalho interativo de linha de comando, as funções * apply são mais úteis.




[The Scientist](http://www.thescientist.com.br)

