---
title: "Anomaly Detection"
subtitle: "Anomaly Behavior"
author: "Delermando Branquinho Filho"
date: "4 de março de 2017"
output: html_document
---

```{r setup, include=FALSE}
knitr::opts_chunk$set(echo = TRUE)
```

## Introduction

A detecção precoce de anomalias desempenha um papel fundamental na prevenção de acidentes, organização comercial, assim como em detecção em segurança da informação. 

Estamos avaliando um dataset fornecido pelo Twitter, o pacote R também foi desenvolvido por eles. Este pacote nos ajuda a monitorar os picos no envolvimento do usuário na plataforma em torno de feriados, grandes eventos esportivos ou durante as últimas notícias.

Além dos aumentos no envolvimento social, fatores exógenos - como bots ou spammers - podem causar uma anomalia no número de favoritos ou seguidores. O pacote pode ser usado para encontrar esses bots ou spam, bem como detectar anomalias nas métricas do sistema após uma nova versão de software. Estamos usando o AnomalyDetection porque queremos que a comunidade pública desenvolva o pacote e aprenda com ele como temos.

### Como funciona esse pacote

O algoritmo principal, Seasonal Hybrid ESD (S-H-ESD), baseia-se no teste ESD generalizado para a detecção de anomalias. A S-H-ESD pode ser utilizada para detectar anomalias globais e locais. Isto é conseguido empregando-se a decomposição de séries de tempo e usando métricas estatísticas robustas, como por exemplo, Mediana junto com ESD. Além disso, para longas séries temporais, tais como 6 meses de dados minuciosos, o algoritmo emprega a aproximação por partes. Isso está enraizado no fato de que a extração de tendência na presença de anomalias não é trivial para a detecção de anomalias.

**ESD** - Em 9 de janeiro de 2015, a equipe de engenharia do Twitter lançou outro pacote Open Source R muito interessante para trabalhar com dados de séries temporais:

**"AnomalyDetection"** - Este pacote utiliza o algoritmo ESD (S-H-ESD) para identificar anomalias locais (= variações dentro de padrões sazonais) e anomalias globais (= variações que não podem ser explicadas com padrões sazonais).

### Iniciando o código

Uma função para verificar se os pacotes necessários estão instalados.
Ao final, as bibliotecas são carregadas.
        
```{r,warning=FALSE,message=FALSE}
is.installed <- function(mypkg) is.element(mypkg, installed.packages()[,1]) 

if(!is.installed("devtools"))
        install.packages("devtools", dep = TRUE)

if(!is.installed("AnomalyDetection"))
        devtools::install_github("twitter/AnomalyDetection")

if(!is.installed("stringi"))
        install.packages("stringi")

if(!is.installed("magrittr"))
        install.packages("magrittr")

library("devtools")
library("AnomalyDetection")
```

Recomenda-se ao usuário usar o conjunto de dados de exemplo que acompanha os pacotes. Execute os seguintes comandos:

```{r}
data(raw_data)
res = AnomalyDetectionTs(raw_data, max_anoms=0.02, direction='both', plot=TRUE)
res$plot
```


A partir da trama, podemos dizer que a série de tempo de entrada com as experiências, tanto anomalias positivas e negativas. Além disso, muitas das anomalias das séries temporais são anomalias locais dentro dos limites da sazonalidade da série temporal.

Portanto, essas anomalias não podem ser detectadas usando os métodos tradicionais. As anomalias detectadas utilizando a técnica proposta são anotadas na plotagem. Caso os timestamps para o gráfico acima não estivessem disponíveis, a detecção de anomalias poderia ser realizada usando a função AnomalyDetectionVec. Especificamente, você pode usar o seguinte comando:

```{r}
AnomalyDetectionVec(raw_data[,2], max_anoms=0.02, period=1440, 
                    direction='both', only_last=FALSE, plot=TRUE)
```

Frequentemente, a detecção de anomalias é efectuada em uma base periódica. Por exemplo, você pode estar interessado em determinar se houve alguma anomalia ontem. Para este fim, apoiamos uma flag only_last onde se pode subconjugar as anomalias que ocorreram durante o último dia ou última hora. O seguite comando:

```{r}
res = AnomalyDetectionTs(raw_data, max_anoms=0.02, direction='both', 
                         only_last="day", plot=TRUE)
res$plot
```

A partir do gráfico acima, observamos que apenas as anomalias ocorridas durante o último dia foram anotadas. Além disso, os seis dias anteriores são incluídos para expor a natureza sazonal da série de tempo, mas são colocados no fundo como a janela de interesse principal é o último dia.

A detecção de anomalias para séries temporais de longa duração pode ser realizada configurando o argumento de longo prazo para T. Um gráfico de exemplo correspondente a este (para um conjunto de dados diferente) é mostrado abaixo:

```{r}
res = AnomalyDetectionTs(raw_data, max_anoms=0.02, direction='both', longterm = T,
                         plot=TRUE)
res$plot
```


.



[The Scientist](http://www.thescientist.com.br)

