---
title: "Análise Eploratória"
author: "Delermando Branquinho Filho"
output: pdf_document
subtitle: Gráficos Exploratórios
job: The Scientist
---

# # Por que usamos gráficos na análise de dados?

* Para entender as propriedades dos dados
* Encontrar padrões nos dados
* Sugerir estratégias de modelagem
* Para "depurar" análises
* Comunicar resultados

---

## Gráficos exploratórios

* Para entender as propriedades dos dados 
* Para encontrar padrões nos dados 
* Para sugerir estratégias de modelagem 
* Para "depurar" análises 
* Comunicar resultados

---

## Características dos gráficos exploratórios

* Eles são feitos rapidamente
* Um grande número é feito
* O objetivo é a compreensão pessoal
* Eixos / lendas são geralmente limpos (mais tarde)
* Cor / tamanho são usados principalmente para informações

---

## Poluição do ar nos Estados Unidos

* A Agência de Proteção Ambiental dos Estados Unidos (EPA) normas de qualidade do ar para a poluição do ar

[Nos Padrões Nacionais de Qualidade do Ar Ambiental] (http://www.epa.gov/air/criteria.html)

* Para a poluição por partículas finas (PM2.5), a média anual, 3 anos "não pode exceder $ 12 ~ \ mu g / m ^ 3 $.

* Os dados sobre as PM2,5 diárias estão disponíveis no site da US EPA - [Sistema de Qualidade do Ar da EPA] (http://www.epa.gov/ttn/airs/airsaqs/detaildata/downloadaqsdata.htm)

* ** Pergunta **: Existe algum município nos EUA que exceda esse padrão nacional para a poluição por partículas finas?

---

## Dados

Média anual média de PM2,5 no período de 2008 a 2010


```{r readpm25data}
pollution <- read.csv("data/avgpm25.csv", colClasses = c("numeric", "character", "factor", "numeric", "numeric"))
head(pollution)
```

Algum condado excede o padrão de $ 12 ~ \ mu g / m ^ 3 $?

---

## Resumos Simples de Dados


Uma dimensão

* Resumo de cinco números
* Boxplots
* Histogramas
* Density plot
* Barplot

---

## Resumo de cinco números
```{r}
summary(pollution$pm25)
```

---

## Boxplot

```{r}
boxplot(pollution$pm25, col = "blue")
```

---

## Histogram

```{r,fig.height=5}
hist(pollution$pm25, col = "green")
```

---

## Histogram

```{r,fig.height=5}
hist(pollution$pm25, col = "green")
rug(pollution$pm25)
```

---

## Histogram

```{r,fig.height=5}
hist(pollution$pm25, col = "green", breaks = 100)
rug(pollution$pm25)
```

---

## Sobreposição de recursos

```{r}
boxplot(pollution$pm25, col = "blue")
abline(h = 12)
```


---

## Sobreposição de recursos

```{r,fig.height=5}
hist(pollution$pm25, col = "green")
abline(v = 12, lwd = 2)
abline(v = median(pollution$pm25), col = "magenta", lwd = 4)
```

---

## Barplot

```{r}
barplot(table(pollution$region), col = "wheat", main = "Number of Counties in Each Region")
```

---

## Resumos Simples de Dados

Duas dimensões

* Múltiplos / sobrepostos parcelas 1-D (Lattice / ggplot2)
* Scatterplots
* Liso scatterplots

$> 2 $ dimensões

* Overlayed / múltiplas parcelas 2-D; Coplotes
* Use cor, tamanho, forma para adicionar dimensões
* Spinning plots
* Real 3-D parcelas (não é útil)

---

## Multiplos Boxplots

```{r}
boxplot(pm25 ~ region, data = pollution, col = "red")
```

---

## Multiplos Histograms

```{r,fig.width=8,fig.height=5}
par(mfrow = c(2, 1), mar = c(4, 4, 2, 1))
hist(subset(pollution, region == "east")$pm25, col = "green")
hist(subset(pollution, region == "west")$pm25, col = "green")
```

---

## Dispersão

```{r,fig.height=6}
with(pollution, plot(latitude, pm25))
abline(h = 12, lwd = 2, lty = 2)
```

---

## Dispersão - Usindo Color

```{r,fig.height=6}
with(pollution, plot(latitude, pm25, col = region))
abline(h = 12, lwd = 2, lty = 2)
```

---

## Dispersão Multipla

```{r,fig.height=5.5,fig.width=12}
par(mfrow = c(1, 2), mar = c(5, 4, 2, 1))
with(subset(pollution, region == "west"), plot(latitude, pm25, main = "West"))
with(subset(pollution, region == "east"), plot(latitude, pm25, main = "East"))
```

---
## Resumo

* As parcelas exploratórias são "rápidas e sujas"

* Permite-lhe resumir os dados (geralmente graficamente) e destacar todas as características gerais

* Explorar questões básicas e hipóteses (e talvez descartá-los)

* Sugerir estratégias de modelagem para o "próximo passo"

---


## Outros recursos

* [R Graph Gallery] (http://gallery.r-enthusiasts.com/)
* [R Bloggers] (http://www.r-bloggers.com/)










