---
title: "Introdução a Linguagem R"
author: "Delermando Branquinho Filho"
output: pdf_document
subtitle: Funções de Repetição - apply
job: The Scientist
---



```{r setup, include=FALSE}
knitr::opts_chunk$set(echo = TRUE)
```

## apply


```{r,warning=FALSE,message=FALSE}
str(apply) # Definição de apply

# MARGIN:
# Um vetor de índices sobre os quais a função será aplicada. Por exemplo, para uma matriz 1 indica linhas, 2 indica colunas, c (1, 2) indica linhas e colunas. Pode ser um vetor de caracteres selecionando nomes de dimensão.


x <- matrix(rnorm(200), 20, 10)
head(x)

apply(x, 1, sum)
```


### col / row somas e medias

Para somas e meios de dimensões da matriz, temos alguns atalhos.

- `rowSums` =` apply (x, 1, sum) `
- `rowMeans` =` apply (x, 1, mean) `
- `colSums` =` apply (x, 2, sum) `
- `colMeans` =` apply (x, 2, mean) `

As funções de atalho são _muito_ mais rápidas, mas você não vai notar a menos que use uma graaande matriz.

---

### Outras maneiras de se usar apply

Quantiles das linhas de uma matriz.

```{r,warning=FALSE,message=FALSE}
x <- matrix(rnorm(200), 20, 10)
apply(x, 1, quantile, probs = c(0.25, 0.75))
```

### Matriz média em um array

```{r}
a <- array(rnorm(2 * 2 * 10), c(2, 2, 10))
apply(a, c(1, 2), mean)
```


.



[The Scientist](http://www.thescientist.com.br)

