---
title: "Aquisição de Arquivos e Datasets"
author: "Delermando Branquinho Filho"
output: pdf_document
subtitle: Lendo arquivos MySQL
job: The Scientist
---


## mySQL

* Livre e amplamente utilizado software de banco de dados de código aberto
* Amplamente utilizado em aplicações baseadas na Internet
* Os dados estão estruturados em 
* Bancos de dados
 * Tabelas em bases de dados
 * Campos dentro de tabelas
 * Cada linha é chamada de registro


---

## Instalando RMySQL

```{r}
# install.packages("RMySQL")
library("RMySQL")
```


---



## Connectando e listando databases

```{r databases}
ucscDb <- dbConnect(MySQL(),user="genome", 
                    host="genome-mysql.cse.ucsc.edu")
result <- dbGetQuery(ucscDb,"show databases;"); dbDisconnect(ucscDb);
result
```


---

## Conectando em  ailMel1 e listando as tabelas

```{r tables}
hg19 <- dbConnect(MySQL(),user="genome", db="ailMel1",
                    host="genome-mysql.cse.ucsc.edu")
allTables <- dbListTables(hg19)
length(allTables)
allTables[1:5]
```


---

## Obter dimensões de uma tabela específica

```{r dimensions,dependson="tables"}
dbListFields(hg19,"augustusGene")
dbGetQuery(hg19, "select count(*) from augustusGene")
```


---

## Ler da tabela

```{r readdata ,dependson="tables"}
affyData <- dbReadTable(hg19, "augustusGene")
head(affyData)
```


---

## Selecionar um subconjunto específico

```{r, dependson="tables", warning= FALSE}
query <- dbSendQuery(hg19, "select * from augustusGene where txStart between 700 and 239585")
affyMis <- fetch(query); quantile(affyMis$misMatches)
affyMisSmall <- fetch(query,n=10); dbClearResult(query);
dim(affyMisSmall)
```

---

## Don't forget to close the connection!

```{r, dependson="tables"}
dbDisconnect(hg19)
```

---

