---
title: "Aquisição de Arquivos e Datasets"
author: "Delermando Branquinho Filho"
output: pdf_document
subtitle: Lendo arquivos JSON
job: The Scientist
---

## Tabela de dados

* Herdado de data.frame 
* Todas as funções que aceitam data.frame trabalho em data.table
* Escrito em C por isso é muito mais rápido
* Muito, muito mais rápido em subconjunto, grupo e atualização 

---

## Criando tabelas como data frame

```{r init}
library(data.table)
DF = data.frame(x=rnorm(9),y=rep(c("a","b","c"),each=3),z=rnorm(9))
head(DF,3)
DT = data.table(x=rnorm(9),y=rep(c("a","b","c"),each=3),z=rnorm(9))
head(DT,3)
```

---

## Ver todas as tabelas de dados na memória

```{r,dependson="init"}
tables()
```

---

## Subsetting em Linhas

```{r,dependson="init"}
DT[2,]
DT[DT$y=="a",]
```

---


```{r,dependson="init"}
DT[c(2,3)]
```


---

## Subsettingem colunas!?

```{r,dependson="init"}
DT[,c(2,3)]
```

---

## Subconjunto de coluna na tabela de dados

* A função de subconjunto é modificada para data.table
* O argumento que você passar após a vírgula é chamado de "expressão"
* Em R uma expressão é uma coleção de declarações encerradas em curley parênteses

```{r }
{
  x = 1
  y = 2
}
k = {print(10); 5}
print(k)
```

---

## Cálculo de valores para variáveis com expressões

```{r,dependson="init"}
DT[,list(mean(x),sum(z))]
DT[,table(y)]
```

---

## Adicionar novas colunas

```{r,dependson="init"}
DT[,w:=z^2]
```



```{r dt2,dependson="init"}
DT2 <- DT
DT[, y:= 2]
```

---

## Cuidado

```{r ,dependson="dt2"}
head(DT,n=3)
head(DT2,n=3)
```


---

## Múltiplas operações

```{r,dependson="init"}
DT[,m:= {tmp <- (x+z); log2(tmp+5)}]
```

---

## plyr likeComo operações

```{r,dependson="init"}
DT[,a:=x>0]
```




```{r,dependson="init"}
DT[,b:= mean(x+w),by=a]
```


---

## Variáveis especiais

`.N` An integer, length 1, containing the number of elements of a factor level 

```{r}
set.seed(123);
DT <- data.table(x=sample(letters[1:3], 1E5, TRUE))
DT[, .N, by=x]
```

---

## Chaves

```{r}
DT <- data.table(x=rep(c("a","b","c"),each=100), y=rnorm(300))
setkey(DT, x)
DT['a']
```

---

## Junta tudo

```{r}
DT1 <- data.table(x=c('a', 'a', 'b', 'dt1'), y=1:4)
DT2 <- data.table(x=c('a', 'b', 'dt2'), z=5:7)
setkey(DT1, x); setkey(DT2, x)
merge(DT1, DT2)
```



---

## Leitura rápida

```{r,cache=TRUE}
big_df <- data.frame(x=rnorm(1E6), y=rnorm(1E6))
file <- tempfile()
write.table(big_df, file=file, row.names=FALSE, col.names=TRUE, sep="\t", quote=FALSE)
system.time(fread(file))
system.time(read.table(file, header=TRUE, sep="\t"))
```



