---
title: "Aquisição de Arquivos e Datasets"
author: "Delermando Branquinho Filho"
output: pdf_document
subtitle: Criando Novas Variáveis
job: The Scientist
---

## Por que criar novas variáveis?

* Muitas vezes, os dados brutos não terão um valor que você está procurando
* Você precisará transformar os dados para obter os valores que você gostaria
* Normalmente, você adicionará esses valores aos quadros de dados com os quais você está trabalhando
* Variáveis comuns para criar
 * Indicadores de ausência
 * "Cortar para cima" variáveis quantitativas
 * Aplicando transformações

---

## Exemplo data set 

[https://data.baltimorecity.gov/Community/Restaurants/k5ry-ef3g](https://data.baltimorecity.gov/Community/Restaurants/k5ry-ef3g)

---

## Obtendo os dados da web

```{r getData}
if(!file.exists("./data")){dir.create("./data")}
fileUrl <- "https://data.baltimorecity.gov/api/views/k5ry-ef3g/rows.csv?accessType=DOWNLOAD"
download.file(fileUrl,destfile="./data/restaurants.csv",method="curl")
restData <- read.csv("./data/restaurants.csv")
```

---

## Criando sequências

_Às vezes você precisa de um índice para seu conjunto de dados_

```{r}
s1 <- seq(1,10,by=2) ; s1
s2 <- seq(1,10,length=3); s2
x <- c(1,3,8,25,100); seq(along = x)
```


---

## Subsetting variáveis

```{r,dependson="getData"}
restData$nearMe = restData$neighborhood %in% c("Roland Park", "Homeland")
table(restData$nearMe)
```

---

## Criando variáveis binárias

```{r,dependson="getData"}
restData$zipWrong = ifelse(restData$zipCode < 0, TRUE, FALSE)
table(restData$zipWrong,restData$zipCode < 0)
```


---

## Criando variáveis categóricas

```{r,dependson="getData"}
restData$zipGroups = cut(restData$zipCode,breaks=quantile(restData$zipCode))
table(restData$zipGroups)
table(restData$zipGroups,restData$zipCode)
```


---

## Corte mais fácil

```{r,dependson="getData"}
library(Hmisc)
restData$zipGroups = cut2(restData$zipCode,g=4)
table(restData$zipGroups)
```

---

## Criando variáveis de fator

```{r}
restData$zcf <- factor(restData$zipCode)
restData$zcf[1:10]
class(restData$zcf)
```


---

## Níveis de variáveis fatoriais

```{r}
yesno <- sample(c("yes","no"),size=10,replace=TRUE)
yesnofac = factor(yesno,levels=c("yes","no"))
relevel(yesnofac,ref="no")
as.numeric(yesnofac)
```

---

## O corte produz variáveis fatoriais


```{r,dependson="getData"}
library(Hmisc)
restData$zipGroups = cut2(restData$zipCode,g=4)
table(restData$zipGroups)
```


---

## Usando a função mutate

```{r,dependson="getData"}
library(Hmisc); library(plyr)
restData2 = mutate(restData,zipGroups=cut2(zipCode,g=4))
table(restData2$zipGroups)
```


---

## Transformações comuns

* `abs(x)` valor absoluto
* `sqrt(x)` raiz quadrada
* `ceiling(x)` «Limite máximo (x)» (3,475) é de 4
* `floor(x)` floor(3.475) é 3
* `round(x,digits=n)` round(3.475,digits=2) é 3.48
* `signif(x,digits=n)` signif(3.475,digits=2) é 3.5
* `cos(x), sin(x)` etc.
* `log(x)` Logaritmo natural
* `log2(x)`, `log10(x)` Outros registros comuns
* `exp(x)` exponencial x

