---
title: "Aquisição de Arquivos e Datasets"
author: "Delermando Branquinho Filho"
output: pdf_document
subtitle: Lendo arquivos JSON
job: The Scientist
---

## JSON

* Javascript Object Notation
* Leve armazenamento de dados
* Formato comum para dados de interfaces de programação de aplicativo (APIs)
* Estrutura semelhante ao XML, mas diferente sintaxe / formato
* Dados armazenados como
* Números (duplo)
* Strings (double quoted)
* Boolean (_true_ ou _false_)
* Array (ordenado, separado por vírgula entre colchetes _ [] _)
* Objeto (unorderd, vírgula coleção separada de chave: pares de valor em curley colchetes _ {} _)



## Lendo arquivos JSON {jsonlite package}

```{r readJSON}
library(jsonlite)
jsonData <- fromJSON("data/myfile.json")
names(jsonData)
jsonData$glossary$GlossDiv$GlossList$GlossEntry$Abbrev
```

---

## Escrevendo arquivos JSON

```{r writeJSON}
myjson <- toJSON(iris, pretty=TRUE)
cat(myjson)
```

## Convertendo para JSON

```{r}
iris2 <- fromJSON(myjson)
head(iris2)
```

