---
title       : Reading HDF5
subtitle    : 
author      : Jeffrey Leek 
job         : Johns Hopkins Bloomberg School of Public Health
logo        : bloomberg_shield.png
framework   : io2012        # {io2012, html5slides, shower, dzslides, ...}
highlighter : highlight.js  # {highlight.js, prettify, highlight}
hitheme     : tomorrow   # 
url:
  lib: ../../librariesNew
  assets: ../../assets
widgets     : [mathjax]            # {mathjax, quiz, bootstrap}
mode        : selfcontained # {standalone, draft}
---

# HDF5

* Usado para armazenar grandes conjuntos de dados
* Suporta armazenar uma gama de tipos de dados
* Formato de dados hierárquico
* _groups_ contendo zero ou mais conjuntos de dados e metadados
 * Ter um _group header_ com nome de grupo e lista de atributos
 * Ter um _group symbol table_ com uma lista de objetos no grupo
* _datasets_ matriz multidimensional de elementos de dados com metadados
 * Ter um _header_ com nome, tipo de dados, espaço de dados e layout de armazenamento
 * Possuir um _data array_ com os dados



---


## R HDF5 package

```{r removeExample,echo=FALSE,message=FALSE}
invisible(if(file.exists("example.h5")) {
        file.remove("example.h5")
        })
```

```{r loadPackage,eval=FALSE}
source("http://bioconductor.org/biocLite.R")
biocLite("rhdf5")
```

```{r rhdf5,message=FALSE}
library(rhdf5)
created = h5createFile("example.h5")
created
```

* Isto irá instalar pacotes de Bioconductor [http://bioconducto.org/](http://bioconductor.org/), usado principalmente para genômica, mas também tem bons pacotes de "grandes dados"
* Pode ser usado para interface com hdf5 conjuntos de dados.
* Esta palestra é modelada muito de perto no tutorial rhdf5 que
Pode ser encontrado aqui [http://www.bioconductor.org/packages/release/bioc/vignettes/rhdf5/inst/doc/rhdf5.pdf](http://www.bioconductor.org/packages/release/bioc/ Vignettes / rhdf5 / inst / doc / rhdf5.pdf)
--- 

## Cria grupos

```{r groups,dependson="rhdf5"}
created = h5createGroup("example.h5","foo")
created = h5createGroup("example.h5","baa")
created = h5createGroup("example.h5","foo/foobaa")
h5ls("example.h5")
```

---

## Escreve em grupos

```{r wgroups,dependson="groups"}
A = matrix(1:10,nr=5,nc=2)
h5write(A, "example.h5","foo/A")
B = array(seq(0.1,2.0,by=0.1),dim=c(5,2,2))
attr(B, "scale") <- "liter"
h5write(B, "example.h5","foo/foobaa/B")
h5ls("example.h5")
```

---

## Grava um dataset

```{r dataset,dependson="wgroups"}
df = data.frame(1L:5L,seq(0,1,length.out=5),
  c("ab","cde","fghi","a","s"), stringsAsFactors=FALSE)
h5write(df, "example.h5","df")
h5ls("example.h5")
```

---

## Lendo dados

```{r read,dependson="dataset"}
readA = h5read("example.h5","foo/A")
readB = h5read("example.h5","foo/foobaa/B")
readdf= h5read("example.h5","df")
readA
```


---

## Escrever e ler pedaços

```{r ,dependson="read"}
h5write(c(12,13,14),"example.h5","foo/A",index=list(1:3,1))
h5read("example.h5","foo/A")
```

---
## Notas e outros recursos

* Hdf5 pode ser usado para otimizar a leitura / gravação de disco em R
* O tutorial rhdf5:
   * [Http://www.bioconductor.org/packages/release/bioc/vignettes/rhdf5/inst/doc/rhdf5.pdf](http://www.bioconductor.org/packages/release/bioc/vignettes/rhdf5 /inst/doc/rhdf5.pdf)
* O grupo HDF tem informação sobre HDF5 em geral [http://www.hdfgroup.org/HDF5/](http://www.hdfgroup.org/HDF5/)

