---
title: "Aquisição de Arquivos e Datasets"
author: "Delermando Branquinho Filho"
output: pdf_document
subtitle: Lendo arquivos XML
job: The Scientist
---

## XML

* Extensible Markup Language
* Freqüentemente usado para armazenar dados estruturados
* Particularmente utilizado em aplicações na Internet
* Extrair XML é a base para a maioria dos raspagem web
* Componentes
* Marcação - rótulos que dão a estrutura de texto
* Conteúdo - o texto real do documento

---

## Tags, elementos e atributos

* As etiquetas correspondem a etiquetas gerais
* Iniciar tags `<section>`
* End tags `</ section>`
* Etiquetas vazias `<linha-quebra />`
* Os elementos são exemplos específicos de tags
* `<Saudação> Olá, mundo </ Saudação>`
* Os atributos são componentes do rótulo
* `<Img src =" jeff.jpg "alt =" instrutor "/>`
* `<step number="3"> Connect A to B. </step>`
  


---

## Lendo arquivos no R

```{r xmldata}
library(XML)
fileUrl <- "data/arquivoXML.xml"
doc <- xmlTreeParse(fileUrl,useInternal=TRUE)
rootNode <- xmlRoot(doc)
xmlName(rootNode)
names(rootNode)
```


---

## Acessar diretamente partes do documento XML

```{r explore, dependson="xmldata"}
rootNode[[1]]
rootNode[[1]][[1]]
```



---

## Programaticamente extrair partes do arquivo

```{r explore2, dependson="xmldata"}
xmlSApply(rootNode,xmlValue)
```


---


```{r}
xpathSApply(rootNode, "//*",xmlValue)



```



