---
title: "Modelos de Regressão"
subtitle: "Ajustamento"
author: "Delermando Branquinho Filho"
highlighter: highlight.js
hitheme: tomorrow
mode: selfcontained
framework: io2012
widgets: mathjax
---

## Considere os seguintes dados simulados
Código para a primeira parcela, restante omitido 

```{r}
n <- 100; t <- rep(c(0, 1), c(n/2, n/2)); x <- c(runif(n/2), runif(n/2)); 
beta0 <- 0; beta1 <- 2; tau <- 1; sigma <- .2
y <- beta0 + x * beta1 + t * tau + rnorm(n, sd = sigma)
plot(x, y, type = "n", frame = FALSE)
abline(lm(y ~ x), lwd = 2)
abline(h = mean(y[1 : (n/2)]), lwd = 3)
abline(h = mean(y[(n/2 + 1) : n]), lwd = 3)
fit <- lm(y ~ x + t)
abline(coef(fit)[1], coef(fit)[2], lwd = 3)
abline(coef(fit)[1] + coef(fit)[3], coef(fit)[2], lwd = 3)
points(x[1 : (n/2)], y[1 : (n/2)], pch = 21, col = "black", bg = "lightblue", cex = 2)
points(x[(n/2 + 1) : n], y[(n/2 + 1) : n], pch = 21, col = "black", bg = "salmon", cex = 2)
```


---
## Simulação 1

```{r, fig.height=5, fig.width=5, echo = FALSE, results='hide'}
n <- 100; t <- rep(c(0, 1), c(n/2, n/2)); x <- c(runif(n/2), runif(n/2)); 
beta0 <- 0; beta1 <- 2; tau <- 1; sigma <- .2
y <- beta0 + x * beta1 + t * tau + rnorm(n, sd = sigma)
plot(x, y, type = "n", frame = FALSE)
abline(lm(y ~ x), lwd = 2)
abline(h = mean(y[1 : (n/2)]), lwd = 3)
abline(h = mean(y[(n/2 + 1) : n]), lwd = 3)
fit <- lm(y ~ x + t)
abline(coef(fit)[1], coef(fit)[2], lwd = 3)
abline(coef(fit)[1] + coef(fit)[3], coef(fit)[2], lwd = 3)
points(x[1 : (n/2)], y[1 : (n/2)], pch = 21, col = "black", bg = "lightblue", cex = 2)
points(x[(n/2 + 1) : n], y[(n/2 + 1) : n], pch = 21, col = "black", bg = "salmon", cex = 2)
```

---

## Discussão

### Algumas observações nesta simulação
* A variável $X$ não está relacionada ao status do grupo
* A variável $X$ está relacionada a $Y$, mas a intercepção depende no status do grupo.
* A variável de grupo está relacionada com $Y$.
* A relação entre o status do grupo e $Y$ é constante dependendo de $X$.
* A relação entre o grupo e Y desconsiderando X é aproximadamente o mesmo que segurando $X$ constante

---

## Simulação 2

```{r, fig.height=5, fig.width=5, echo = FALSE, results='hide'}
n <- 100; t <- rep(c(0, 1), c(n/2, n/2)); x <- c(runif(n/2), 1.5 + runif(n/2)); 
beta0 <- 0; beta1 <- 2; tau <- 0; sigma <- .2
y <- beta0 + x * beta1 + t * tau + rnorm(n, sd = sigma)
plot(x, y, type = "n", frame = FALSE)
abline(lm(y ~ x), lwd = 2)
abline(h = mean(y[1 : (n/2)]), lwd = 3)
abline(h = mean(y[(n/2 + 1) : n]), lwd = 3)
fit <- lm(y ~ x + t)
abline(coef(fit)[1], coef(fit)[2], lwd = 3)
abline(coef(fit)[1] + coef(fit)[3], coef(fit)[2], lwd = 3)
points(x[1 : (n/2)], y[1 : (n/2)], pch = 21, col = "black", bg = "lightblue", cex = 2)
points(x[(n/2 + 1) : n], y[(n/2 + 1) : n], pch = 21, col = "black", bg = "salmon", cex = 2)
```


---
## Discussão

### Algumas observações nesta simulação

* A variável $X$ está altamente relacionada ao status do grupo
* A variável $X$ está relacionada a $Y$, a intercepção não depende da variável de grupo.
* A variável $X$ permanece relacionada à constante de status do grupo $Y$
* A variável de grupo é ligeiramente relacionada a Y desconsiderando $X$.
* O modelo estimaria nenhum efeito ajustado devido ao grupo.
* Não há dados para informar a relação entre Grupo e $Y$.
* Esta conclusão é inteiramente baseada no modelo. 

---
## Simulação 3

```{r, fig.height=5, fig.width=5, echo = FALSE, results='hide'}
n <- 100; t <- rep(c(0, 1), c(n/2, n/2)); x <- c(runif(n/2), .9 + runif(n/2)); 
beta0 <- 0; beta1 <- 2; tau <- -1; sigma <- .2
y <- beta0 + x * beta1 + t * tau + rnorm(n, sd = sigma)
plot(x, y, type = "n", frame = FALSE)
abline(lm(y ~ x), lwd = 2)
abline(h = mean(y[1 : (n/2)]), lwd = 3)
abline(h = mean(y[(n/2 + 1) : n]), lwd = 3)
fit <- lm(y ~ x + t)
abline(coef(fit)[1], coef(fit)[2], lwd = 3)
abline(coef(fit)[1] + coef(fit)[3], coef(fit)[2], lwd = 3)
points(x[1 : (n/2)], y[1 : (n/2)], pch = 21, col = "black", bg = "lightblue", cex = 2)
points(x[(n/2 + 1) : n], y[(n/2 + 1) : n], pch = 21, col = "black", bg = "salmon", cex = 2)
```

---

## Discussão

### Algumas observações nesta simulação

* Associação marginal tem grupo vermelho maior que azul.
* A relação ajustada tem o grupo azul mais alto do que o vermelho.
* Status do grupo relacionado ao $X$.
* Há alguma evidência direta para comparar o vermelho eo azul mantendo $X$ fixo.



---

## Simulação 4

```{r, fig.height=5, fig.width=5, echo = FALSE, results='hide'}
n <- 100; t <- rep(c(0, 1), c(n/2, n/2)); x <- c(.5 + runif(n/2), runif(n/2)); 
beta0 <- 0; beta1 <- 2; tau <- 1; sigma <- .2
y <- beta0 + x * beta1 + t * tau + rnorm(n, sd = sigma)
plot(x, y, type = "n", frame = FALSE)
abline(lm(y ~ x), lwd = 2)
abline(h = mean(y[1 : (n/2)]), lwd = 3)
abline(h = mean(y[(n/2 + 1) : n]), lwd = 3)
fit <- lm(y ~ x + t)
abline(coef(fit)[1], coef(fit)[2], lwd = 3)
abline(coef(fit)[1] + coef(fit)[3], coef(fit)[2], lwd = 3)
points(x[1 : (n/2)], y[1 : (n/2)], pch = 21, col = "black", bg = "lightblue", cex = 2)
points(x[(n/2 + 1) : n], y[(n/2 + 1) : n], pch = 21, col = "black", bg = "salmon", cex = 2)
```

---

## Discussão

### Algumas observações nesta simulação
* Nenhuma associação marginal entre o status do grupo e $Y$.
* Relação ajustada forte.
* O status do grupo não está relacionado ao $X$.
* Há muita evidência direta para comparar o vermelho eo azul
Mantendo $X$ fixo.

---

## Simulação 5

```{r, fig.height=5, fig.width=5, echo = FALSE, results='hide'}
n <- 100; t <- rep(c(0, 1), c(n/2, n/2)); x <- c(runif(n/2, -1, 1), runif(n/2, -1, 1)); 
beta0 <- 0; beta1 <- 2; tau <- 0; tau1 <- -4; sigma <- .2
y <- beta0 + x * beta1 + t * tau + t * x * tau1 + rnorm(n, sd = sigma)
plot(x, y, type = "n", frame = FALSE)
abline(lm(y ~ x), lwd = 2)
abline(h = mean(y[1 : (n/2)]), lwd = 3)
abline(h = mean(y[(n/2 + 1) : n]), lwd = 3)
fit <- lm(y ~ x + t + I(x * t))
abline(coef(fit)[1], coef(fit)[2], lwd = 3)
abline(coef(fit)[1] + coef(fit)[3], coef(fit)[2] + coef(fit)[4], lwd = 3)
points(x[1 : (n/2)], y[1 : (n/2)], pch = 21, col = "black", bg = "lightblue", cex = 2)
points(x[(n/2 + 1) : n], y[(n/2 + 1) : n], pch = 21, col = "black", bg = "salmon", cex = 2)
```

---

## Discussão
### Algumas observações desta simulação
* Não há tal coisa como um efeito de grupo aqui.
  * O impacto do grupo inverte-se dependendo de $X$.
  * Tanto a intercepção como a inclinação dependem do grupo.
* Grupo status e $X$ não relacionados.
  * Há muita informação sobre os efeitos de grupo segurando $X$ fixo.

---

### Simulação 6

```{r, fig.height=5, fig.width=5, echo = FALSE, results='hide'}
p <- 1
n <- 100; x2 <- runif(n); x1 <- p * runif(n) - (1 - p) * x2 
beta0 <- 0; beta1 <- 1; tau <- 4 ; sigma <- .01
y <- beta0 + x1 * beta1 + tau * x2 + rnorm(n, sd = sigma)
plot(x1, y, type = "n", frame = FALSE)
abline(lm(y ~ x1), lwd = 2)
co.pal <- heat.colors(n)
points(x1, y, pch = 21, col = "black", bg = co.pal[round((n - 1) * x2 + 1)], cex = 2)
```

---

### Faça isso para investigar a relação bivariada

```{r}
library(rgl)
plot3d(x1, x2, y)
```

---

### Relação residual

```{r, fig.height=5, fig.width=5, echo = FALSE, results='hide'}
plot(resid(lm(x1 ~ x2)), resid(lm(y ~ x2)), frame = FALSE, col = "black", bg = "lightblue", pch = 21, cex = 2)
abline(lm(I(resid(lm(x1 ~ x2))) ~ I(resid(lm(y ~ x2)))), lwd = 2)
```


---

## Discussão

### Algumas observações desta simulação

* $X_1$ não relacionado a $X_2$
* $X_2$ fortemente relacionado a $Y$
* Relação ajustada entre $X_1$ e $Y$ praticamente inalterada considerando $X_2$.
* Quase nenhuma variabilidade residual após a contabilização de $X_2$.

---

## Alguns pensamentos finais
* Modelar relacionamentos multivariados é difícil.
* Jogue com simulações para ver como o inclusão ou exclusão de outra variável pode alterar os resultados.
* Os resultados destas análises dizem respeito ao impacto das variáveis nas associações.
* Determinar mecanismos ou causa são assuntos difíceis a ser adicionado em cima da dificuldade em compreender associações multivariadas.


.