---
title: "Introdução a Linguagem R"
author: "Delermando Branquinho Filho"
mode: selfcontained
output:
  html_document: default
  pdf_document: default
subtitle: Simulação
framework: io2012
widgets: mathjax
---



## Gerando Números Aleatórios

Funções para distribuições de probabilidade em R
- `rnorm`: gerar variáveis aleatórias normais com uma dada média e desvio padrão
- `dnorm`: avalie a densidade de probabilidade Normal (com uma dada média / SD) em um ponto (ou vetor de pontos)
- `pnorm`: avaliar a função de distribuição cumulativa para uma distribuição Normal
- `rpois`: gerar variáveis aleatórias de Poisson com uma determinada taxa


As funções de distribuição de probabilidade geralmente têm quatro funções associadas a elas. As funções são prefixadas com um
- `d` para densidade
- `r` para geração de números aleatórios
- `p` para distribuição cumulativa
- `q` para a função quantile


Trabalhar com as distribuições Normal requer a utilização destas quatro funções

```r
dnorm(x, mean = 0, sd = 1, log = FALSE)
pnorm(q, mean = 0, sd = 1, lower.tail = TRUE, log.p = FALSE)
qnorm(p, mean = 0, sd = 1, lower.tail = TRUE, log.p = FALSE)
rnorm(n, mean = 0, sd = 1)
```

Se $\Phi$ é a função de distribuição cumulativa para um padrão

Distribuição normal, então `pnorm(q)` = $\Phi(q)$ e `qnorm(p)` =

$Phi^{-1}(p)$.

Trabalhar com as distribuições Normal requer a utilização destas quatro funções


```{r}
x <- rnorm(10) 
hist(x)
x <- rnorm(10, 20, 2) 
summary(x)
hist(x)
```

A definição da semente de número aleatório com `set.seed` assegura a reprodutibilidade

```{r}
set.seed(1)
rnorm(5)
rnorm(5)
set.seed(1)
rnorm(5)
```

Always set the random number seed when conducting a simulation!

Gerando dados de Poisson

```{r}
rpois(10, 1)
rpois(10, 2)
rpois(10, 20)
ppois(10, 1)  ## Cumulative distribution
ppois(10, 2)
ppois(10, 3)
```


## Gerando números aleatórios a partir de um modelo linear

Suponha que queremos simular a partir do seguinte modelo linear

\[y = \beta_0 + \beta_1 x + \varepsilon\]

Onde

$\varepsilon\sim\mathcal{N}(0, 2^2)$

Assume

$x\sim\mathcal{N}(0,1^2)$, $\beta_0 = 0.5$ and $\beta_1 = 2$

```{r}
set.seed(20)
x <- rnorm(100)
e <- rnorm(100, 0, 2)
y <- 0.5 + 2 * x + e
summary(y)
plot(x, y)
```

E se `x` for binário?

```{r}
set.seed(10)
x <- rbinom(100, 1, 0.5)
e <- rnorm(100, 0, 2)
y <- 0.5 + 2 * x + e
summary(y)
plot(x, y)
```

## Gerando números aleatórios a partir de um modelo linear generalizado

Suponha que queremos simular a partir de um modelo de Poisson onde

Y ~ Poisson(μ)

log μ = $\beta_0 + \beta_1x$

e $\beta_0 = 0.5$ and $\beta_1 = 0.3$ 

Precisamos usar a função `rpois` para este


```{r}
set.seed(1)
x <- rnorm(100)
log.mu <- 0.5 + 0.3 * x
y <- rpois(100, exp(log.mu))
summary(y)
plot(x, y)
```

## Amostra randômica

A função `sample` desenha aleatoriamente a partir de um conjunto especificado de objetos (escalares), permitindo que você amostra de distribuições arbitrárias.

```{r}
set.seed(1)
sample(1:10, 4)
sample(1:10, 4)
sample(letters, 5)
sample(1:10)  ## permutação
sample(1:10)
sample(1:10, replace = TRUE)  ## Amostra com substituição
```

**Resumo**

- As amostras de desenho de distribuições de probabilidade específicas podem ser feitas com funções `r*`
- As distribuições padrão são construídas em: Normal, Poisson, Binomial, Exponencial, Gamma, etc.
- A função `sample` pode ser usada para desenhar amostras aleatórias a partir de vetores arbitrários
- Definir a semente do gerador de números aleatórios via set.seed é crítico para a reprodutibilidade


.



[The Scientist](http://www.thescientist.com.br)


