---
title: "Análise Exploratória"
author: "Delermando Branquinho Filho"
output: pdf_document
subtitle: Análise com Gráficos
job: The Scientist
---


## O Sistema de Plotagem Base

* Modelo "paleta do artista"
* Comece com tela em branco e construa a partir daí
* Comece com função de plotagem (ou similar)

* Use funções de anotação para adicionar / modificar (`text`,` lines`, `points`, `Axis`)

---

## O Sistema de Plotagem Base

* Conveniente, espelhos como pensamos em parcelas de construção e análise de dados

* Não é possível voltar uma vez que o enredo tenha começado (ou seja, para ajustar as margens); necessidad Planejar com antecedência

* Difícil de "traduzir" para os outros uma vez que um novo lote foi criado (Sem "linguagem" gráfica)

* Plot é apenas uma série de comandos R

---

## Base Plot

```{r,fig.height=5,fig.width=5}
library(datasets)
data(cars)
with(cars, plot(speed, dist))
```

---
## O Sistema de Lattice

* As parcelas são criadas com uma única chamada de função (`xyplot`,` bwplot`,
Etc)

* Mais útil para condicionar tipos de parcelas: Olhando como y muda com x através de níveis de z

* As coisas como margens / espaçamento definido automaticamente porque todo o enredo é especificado de uma só vez

* Bom para puttng muitas muitas parcelas em uma tela

---

## O Sistema de Lattice

* Às vezes difícil de especificar um gráfico inteiro em uma única chamada de função

* A anotação no gráfico não é especialmente intuitiva

* Uso de funções de painel e subscritos difíceis de manejar e requer preparação intensa

* Não é possível "adicionar" ao gráfico uma vez que é criado
---

## Lattice Plot

```{r,fig.height=4,fig.width=12}
library(lattice)
state <- data.frame(state.x77, region = state.region)
xyplot(Life.Exp ~ Income | region, data = state, layout = c(4, 1))
```

---
## O sistema ggplot2

* Divide a diferença entre a base e a rede de várias maneiras

* Automaticamente lida com espaçamentos, texto, títulos, mas também permite que você para anotar "adicionando" a uma plotagem

* Semelhança superficial à rede mas geralmente mais fácil / mais intuitivo de usar

* O modo padrão faz muitas escolhas para você (mas você ainda pode personalizar para o desejo do seu coração)

---

## ggplot2 Plot

```{r, message=FALSE,fig.height=5,fig.width=6}
library(ggplot2)
data(mpg)
qplot(displ, hwy, data = mpg)
```

