---
title       : Inferência Estatística
subtitle    : Probabilidade
author      : Delermando Branquinho Filho
framework   : io2012        # {io2012, html5slides, shower, dzslides, ...}
highlighter : highlight.js  # {highlight.js, prettify, highlight}
hitheme     : tomorrow      # 
widgets     : [mathjax]            # {mathjax, quiz, bootstrap}
mode        : selfcontained # {standalone, draft}
---

## Função Densidade (ou Probabilidade)

Calcula o valor da densidade, no caso de distribuições contínuas, ou a probabilidade
`P(X=x)`, no caso de distribuições discretas, para cada elemento do vetor **x**. No R o nome dessa função é iniciado pela letra **d** mais o nome da distribuição (ex: dbinom, dpois etc.). 

### Função Distribuição

Calcula a distribuição acumulada: P(X ≤ x). O nome da função é iniciado pela letra **p** mais o nome da distribuição (ex: pnorm, pexp etc.).

### Função Probabilidade

Calcula o valor de x correspondente a probabilidade p acumulada. É o inverso da função Distribuição. O nome da função é iniciado pela letra **q** mais o nome da distribuição (ex: qbeta, qcauchy etc.).

### Gerador aleatório
Gera números aleatórios baseados na distribuição definida. O nome da função é iniciado pela letra r mais o nome da distribuição (ex: rnorm, rbinom etc.). 



## Densidade Normal

**dnorm** é a função que dá a densidade da normal.
O histograma, abaixo por simulação, também pode ser facilmente obtido usando-se dnorm:

```{r}
  x <- seq(-6, 6, by=0.1)
  y <- dnorm(x)
  plot(x, y, type="l")
```

**pnorm** é a função que dá a função de probabilidade acumulada da normal. Por exemplo, pnorm(1.96) é aproximadamente 97,5%. **pnorm** também recebe um vetor, ou seja, a sequência abaixo gera uma curva-S:

```{r}
  x <- seq(-6, 6, by=0.1)
  y <- pnorm(x)
  plot(x, y, type = "l")
```




Finalmente, **qnorm** é a inversa de **pnorm.** q vem de `quartil`.

Para gerar o 1o quartil de uma normal de média 5 e desvio-padrão 3, basta fazer:

```{r}
qnorm(0.25, mean = 5, sd = 3) 
```

Para gerar o 3o quartil de uma normal de média 5 e desvio-padrão 3, basta fazer:

```{r}
qnorm(0.75, mean = 5, sd = 3) 
```


Analogamente,* **qnorm** também pode receber um vetor de probabilidades, assim, a sequência abaixo é a inversa da curva-S:

```{r}
  x <- seq(0.001, 0.999, length=1000)
  y <- qnorm(x)
  plot(x, y, type="l")
```


## Exemplos

Dividindo as observações em intervalos

```{r}
salario <- c(12, .4, 5, 2, 50, 8, 3, 1, 4, .25)
intervalo <- cut(salario,breaks=c(0,1,5,max(salario)))
intervalo
```


### Freqüência de observações em cada intervalo
```{r}
table(intervalo)
intervalo

```

### Rotulando os intervalos e colocando em uma tabela

```{r}
levels(intervalo) <-c("pobre","rico"," rolando na grana")
table(intervalo)
```

Intervalo sem tabela

```{r}
intervalo 

```

### Criando variáveis e exibindo-as em tabelas

```{r}
Peso= c(60, 75, 55, 68)
Altura = c(65, 61, 70, 65)
Genero = c("F","F","M","F")
estudo = data.frame(Peso,Altura,Genero)
estudo 
```

### Alterando os rótulos das variáveis

```{r}
estudo = data.frame(P=Peso,H=Altura,G=Genero)
row.names(estudo)<-c("Maria","Alice","André","Julia")
estudo 

```

### Histogramas com curvas teóricas 

```{r}
x=runif(100)
hist(x,probability=TRUE,main="Uniforme
[0,1]",
ylab="Densidade",col="yellow")
curve(dunif(x,0,1),add=T)
```

Outro exemplo

```{r}
n=10;p=0.25
x=rbinom(100,n,p)
hist(x,probability=TRUE,ylab="Densidade",
col="pink", main="Binomial",ylim=c(0,0.30))
xvalores=0:n
points(xvalores,dbinom(xvalores,n,p),type="h",
lwd=3)
points(xvalores,dbinom(xvalores,n,p),type="p",
lwd=3)
```

```{r}
x=rnorm(100)
hist(x,probability=TRUE,col="lightblue", 
     main="Normal(0,1)",ylab="Densidade", ylim=c(0,0.5),xlim=c(-3,3))
curve(dnorm(x),add=T) 
```



```{r}
x=rexp(100,1/2500)
hist(x,probability=TRUE,
col="lightgreen",main="Exponencial
com média=2500",ylab="Densidade")
curve(dexp(x,1/2500),add=T) 

```

