---
title       : Estatística Inferencial
subtitle    : Expectartiva ou valor esperado
author      : Delermando Branquinho Filho
framework   : io2012        # {io2012, html5slides, shower, dzslides, ...}
highlighter : highlight.js  # {highlight.js, prettify, highlight}
hitheme     : tomorrow      # 
widgets     : [mathjax]            # {mathjax, quiz, bootstrap}
mode        : selfcontained # {standalone, draft}
---



```{r global_options}
knitr::opts_chunk$set(warning=FALSE, message=FALSE)
```


## Valores esperados

- O **valor esperado** ou **média** de uma variável aleatória é o centro de sua distribuição
- Para a variável aleatória discreta $X$ com PMF $p(x)$, ela é definida da seguinte forma
$$
E[X] = \sum_x xp(x).
$$
Onde a soma é tomada sobre os possíveis valores de $x$
- $E[X]$ representa o centro de massa de uma coleção de locais e pesos, $\{x, p(x)\}$

---

## Exemplo

### Encontre o centro de massa das barras

```{r ,fig.height=3.5,fig.width=8, fig.align='center', echo = FALSE}
library(UsingR,quietly = TRUE); 
data(galton,verbose = FALSE)
par(mfrow=c(1,2))
hist(galton$child,col="blue",breaks=100)
hist(galton$parent,col="blue",breaks=100)
```

## Usando manipulate

```{r manipulate}
library(manipulate,quietly = TRUE)
myHist <- function(mu){
  hist(galton$child,col="blue",breaks=100)
  lines(c(mu, mu), c(0, 150),col="red",lwd=5)
  mse <- mean((galton$child - mu)^2)
  text(63, 150, paste("mu = ", mu))
  text(63, 140, paste("Imbalance = ", round(mse, 2)))
}
# manipulate(myHist(mu), mu = slider(62, 74, step = 0.5)) 
# execute manipulate no RStudio ou console, aqui ele não vai funcionar
```


## O centro de massa é a média empírica

```{r lsm, dependson="galton",fig.height=4,fig.width=4, fig.align='center'}
  hist(galton$child,col="blue",breaks=100)
  meanChild <- mean(galton$child)
  lines(rep(meanChild,100),seq(0,150,length=100),col="red",lwd=5)
```

## Exemplo

- Suponha que uma moeda é virada e $X$ é declarado $0$ ou $1$ correspondente a uma cara ou uma coroa, respectivamente.

- Qual é o valor esperado de $X$?
$$
E[X] = .5 \times 0 + .5 \times 1 = 0,5
$$
- Note, se pensado geometricamente, esta resposta é óbvia; Se dois pesos iguais forem espaçados em 0 e 1, o centro de massa será $.5$

```{r, echo = FALSE, fig.height=3.5, fig.width = 3.5, fig.align='center'}
barplot(height = c(.5, .5), names = c(0, 1), border = "black", col = "lightblue", space = .75)
```

---

## Exemplo

- Suponha que um dado é rolado e $X$ é o número virado para cima
- Qual é o valor esperado de $X$?

$$
E[X] = 1 \times \frac{1}{6} + 2 \times \frac{1}{6} +
3 \times \frac {1} {6} + 4 \times \frac {1} {6} +
5 \times \frac {1} {6} + 6 \times \frac {1} {6} = 3,5
$$
- Novamente, o argumento geométrico torna esta resposta óbvia sem cálculo.

```{r}
a<-0
sapply(1:6, function(x) { a<<- a+x*1/6})
```


---

## Variáveis aleatórias contínuas

- Para uma variável aleatória contínua, $X$, com densidade, $f$, o valor esperado é definido da seguinte forma

$$
E [X] = \mbox {a área sob a função}~~~ t f(t)
$$

- Esta definição toma como base a definição de centro de massa para um corpo contínuo

---

## Exemplo

- Considere uma densidade onde $f(x) = 1$ para $x$ entre zero e um
- (Esta é uma densidade válida?)
- Suponha que $X$ segue esta densidade; Qual é o seu valor esperado?


```{r, fig.height=4, fig.width=8, echo=FALSE}
par(mfrow = c(1, 2))
plot(c(-0.25, 0, 0, 1, 1, 1.25), c(0, 0, 1, 1, 0, 0), type = "l", lwd = 3, frame = FALSE, xlab="", ylab = ""); title('f(t)')
plot(c(-0.25, 0, 1, 1, 1.25), c(0, 0, 1, 0, 0), type = "l", lwd = 3, frame = FALSE, xlab="", ylab = ""); title('t f(t)')
```


### Observação

- Portanto, o valor esperado da **média da amostra** é a média da população que está tentando estimar;
- Quando o valor esperado de um estimador é o que está tentando estimar, dizemos que o estimador é **imparcial**

## A variância

- A variância de uma variável aleatória é uma medida de *propagação*
- Se $X$ é uma variável aleatória com média $\mu$, a variância de $X$ é definida como:


$$
Var(X) = E[(X - \mu)^2]
$$

A distância esperada (quadrado) da média

- As densidades com maior variação são mais dispersas do que as densidades com menor variância.



## Exemplo I

- QIs são frequentemente dito para ser distribuído com uma média de $100$ e um sd de $15$
- Qual é a probabilidade de uma pessoa sorteada aleatoriamente ter um QI superior a $160$ ou abaixo de $40$?
- Assim, queremos saber a probabilidade de uma pessoa estar acima de $4$ unidades de desvio padrão da média
- Assim, a desigualdade de Chebyshev sugere que esta não será maior que 6\%
- As distribuições de QIs são freqüentemente citadas como sendo em forma de sino, caso em que este limite é muito conservador
- A probabilidade de um sorteio aleatório de uma curva de sino sendo $4$ desvios padrão da média é da ordem de $10^{- 5}$ (um milésimo de um por cento)


```{r}
x <- rnorm(1000,100,15)
hist(x, prob=TRUE, col="grey",main = "QI")
lines(density(x, adjust=1), lty="dotted", col="red", lwd=2) 
lines(density(x, adjust=2), lty="dotted", col="blue", lwd=2) 
lines(density(x, adjust=3), lty="dotted", col="green", lwd=2) 

```



[The Scientist](http://www.thescientist.com.br)
