---
title       : Inferência Estatística
subtitle    : Intervalos de Confiança
author      : Delermando Branquinho Filho
framework   : io2012        # {io2012, html5slides, shower, dzslides, ...}
highlighter : highlight.js  # {highlight.js, prettify, highlight}
hitheme     : tomorrow      # 
widgets     : [mathjax]            # {mathjax, quiz, bootstrap}
mode        : selfcontained # {standalone, draft}
---


## Intervalos de confiança

- No anterior, discutimos a criação de um intervalo de confiança usando o CLT
- Nesta palestra, discutiremos alguns métodos para pequenas amostras, nomeadamente a distribuição $t$ de Gosset
- Para discutir a distribuição $t$, devemos discutir a distribuição do Chi-quadrado
- Utilizamos o seguinte procedimento geral para a criação de ICs

a. Criar um **Pivot** ou estatística que não depende do parâmetro de interesse

b. Resolver a probabilidade de que o pivô esteja entre os limites do parâmetro

---

## A distribuição Chi-quadrado

`Para que serve?`

**Quiq-uadrado**, simbolizado por χ2 é um teste de hipóteses que se destina a encontrar um valor da **dispersão** para duas variáveis nominais, avaliando a associação existente entre variáveis qualitativas. É um teste não paramétrico, ou seja, não depende dos parâmetros populacionais, como média e variância.

`Variáveis Qualitativas` (ou categóricas): são as características que não possuem valores quantitativos, mas, ao contrário, são definidas por várias categorias, ou seja, representam uma classificação dos indivíduos. Podem ser nominais ou ordinais.  
`Variáveis nominais`: não existe ordenação dentre as categorias.

- Suponha que $S^2$ é a variância da amostra de uma coleção de iid $N (\mu, \sigma ^ 2)$ dados; então

$$
    \frac{(n - 1) S^2}{\sigma^2} \sim \chi^2_{n-1}
$$
Que lê: segue uma distribuição Chi-quadrado com $n-1$ graus de liberdade  
- A distribuição do `Chi-quadrado` é distorcida e tem suporte em $0$ a $\infty$  
- A média do `Chi-quadrado` é seus graus de liberdade  
- A variância da distribuição do Chi-quadrado é o dobro dos graus de liberdade

---

## Intervalo de confiança para a variância

Note que se $\chi ^ 2_ {n-1, \alpha}$ é o $\alpha$ quantil da distribuição do `Chi-quadrado`, então

$$
\begin{eqnarray*}
  1 - \alpha & = & P \left( \chi^2_{n-1, \alpha/2} \leq  \frac{(n - 1) S^2}{\sigma^2} \leq  \chi^2_{n-1,1 - \alpha/2} \right) \\ \\
& = &  P\left(\frac{(n-1)S^2}{\chi^2_{n-1,1-\alpha/2}} \leq \sigma^2 \leq 
\frac{(n-1)S^2}{\chi^2_{n-1,\alpha/2}} \right) \\
\end{eqnarray*}
$$
De modo a

$$
\left[\frac{(n-1)S^2}{\chi^2_{n-1,1-\alpha/2}}, \frac{(n-1)S^2}{\chi^2_{n-1,\alpha/2}}\right]
$$
é a $100(1-\alpha)\%$ intervalo de confiança para $\sigma^2$

---
## Notas sobre este intervalo

- Este intervalo depende muito da normalidade assumida
- Quadrado-enraizamento os pontos finais produz um CI para $\sigma$

---
## Exemplo
** Intervalo de confiança para o desvio padrão das alturas dos filhos dos dados de Galton**

```{r message=FALSE}
library(UsingR,quietly = TRUE,verbose = FALSE); 
data(father.son); 
x <- father.son$sheight
s <- sd(x); n <- length(x)
round(sqrt( (n-1) * s ^ 2 / qchisq(c(.975, .025), n - 1) ), 3)
```

---

## Distribuição $t$ de Gosset 
(mais conhecido como $t\ de\ Student$)

- Inventado por William Gosset (sob o pseudônimo de "Student") em 1908
- Tem caudas mais grossas do que o normal
- É indexado por um grau de liberdade; Fica mais como um padrão normal quando df fica maior
- É obtido como

$$
\frac {Z} {\sqrt {\frac {\chi ^ 2} {df}}}
$$
Onde $Z$ e $\chi^2$ são padrões normais independentes e distribuições de Chi-quadrado, respectivamente

---

## Resultado

- Suponha que $(X_1,\ldots,X_n)$ are iid $N(\mu,\sigma^2)$, então:
  a. $\frac{\bar X - \mu}{\sigma / \sqrt{n}}$ é padrão normal
  b. $\sqrt{\frac{(n - 1) S^2}{\sigma^2 (n - 1)}} = S / \sigma$ É a raiz quadrada de um Chi-quadrado dividido por seu grau de liberdade (DF - degrees of freedom)

- Therefore 
$$
\frac{\frac{\bar X - \mu}{\sigma /\sqrt{n}}}{S/\sigma}  
= \frac{\bar X - \mu}{S/\sqrt{n}}
$$
    Segue a distribuição $t$ de Gosset com $n-1$ graus de liberdade

---

## Intervalos de confiança para a média

- Observe que a estatística $t$ é um pivô, portanto, usá-lo para criar um intervalo de confiança para $\mu$
- Seja $t_ {df, \alpha}$ o quantil $\alpha^{th}$ da distribuição t com $df$ graus de liberdade

$$
  \begin{eqnarray*}
&   & 1 - \alpha \\
& = & P\left(-t_{n-1,1-\alpha/2} \leq \frac{\bar X - \mu}{S/\sqrt{n}} \leq t_{n-1,1-\alpha/2}\right) \\ \\
& = & P\left(\bar X - t_{n-1,1-\alpha/2} S / \sqrt{n} \leq \mu  
      \leq \bar X + t_{n-1,1-\alpha/2}S /\sqrt{n}\right)
  \end{eqnarray*}
$$
- Intervalp é $\bar X \pm t_{n-1,1-\alpha/2} S/\sqrt{n}$

---

## Observação sobre o intervalo $t$

- O intervalo $t$ assume tecnicamente que os dados são iid normal, embora seja robusto a esta suposição
- Funciona bem sempre que a distribuição dos dados é aproximadamente simétrica e em forma de montículo
- As observações emparelhadas são frequentemente analisadas utilizando o intervalo $t$ tomando as diferenças
- Para grandes graus de liberdade, $t$ quantiles tornam-se os mesmos que os quantiles normais; Portanto, este intervalo converge para o mesmo intervalo que o CLT produziu
- Para distribuições distorcidas, o espírito das hipóteses de intervalo $t$ são violados
- Além disso, para distribuições distorcidas, não faz muito sentido centrar o intervalo na média
- Neste caso, considere fazer registros ou usar um resumo diferente, como a mediana
- Para dados altamente discretos, como binários, estão disponíveis outros intervalos

---

## Dados de sono

Em R, digitar `data(sleep)` traz os dados de sono originalmente analisado no documento Biométrika de Gosset, que mostra o aumento da horas para 10 pacientes em dois soporific drogas. R trata os dados como dois em vez de emparelhados.

---
## Os dados

```{r}
data(sleep)
head(sleep)
```

---
```{r}
g1 <- sleep$extra[1 : 10]; 
g2 <- sleep$extra[11 : 20]
difference <- g2 - g1
mn <- mean(difference); 
s <- sd(difference); n <- 10
mn + c(-1, 1) * qt(.975, n-1) * s / sqrt(n)
t.test(difference)$conf.int
```




.