---
title       : Inferência Estatística
subtitle    : p-value
author      : Delermando Branquinho Filho
framework   : io2012        # {io2012, html5slides, shower, dzslides, ...}
highlighter : highlight.js  # {highlight.js, prettify, highlight}
hitheme     : tomorrow      # 
widgets     : [mathjax]            # {mathjax, quiz, bootstrap}
mode        : selfcontained # {standalone, draft}
---



## P-values

* Medida mais comum de "significância estatística"
* Sua ubiqüidade, junto com a preocupação com a sua interpretação e uso torna controversos entre os estatísticos
  * [http://warnercnr.colostate.edu/~anderson/thompson1.html](http://warnercnr.colostate.edu/~anderson/thompson1.html)
  * Also see *Statistical Evidence: A Likelihood Paradigm* by Richard Royall 
  * *Toward Evidence-Based Medical Statistics. 1: The P Value Fallacy* by Steve Goodman
  * The hilariously titled: *The Earth is Round (p < .05)* by Cohen.
* Alguns comentários positivos
  * [simply statistics](http://simplystatistics.org/2012/01/06/p-values-and-hypothesis-testing-get-a-bad-rap-but-we/)
  * [normal deviate](http://normaldeviate.wordpress.com/2013/03/14/double-misunderstandings-about-p-values/)
  * [Error statistics](http://errorstatistics.com/2013/06/14/p-values-cant-be-trusted-except-when-used-to-argue-that-p-values-cant-be-trusted/)

---


## O que é um p-value?

__Idea__: Suponha que nada está acontecendo - quão incomum é ver a estimativa que temos?

__Abordagem__:

1. Definir a distribuição hipotética de um resumo de dados (estatística) quando "nada está acontecendo" (hipótese nula)
2. Calcule o resumo / estatística com os dados que temos (_teste estatístico_)
3. Compare o que calculamos com nossa distribuição hipotética e verifique se o valor é "extremo" (_p-value_)

---
## P-values
* O p-value é a probabilidade sob a hipótese nula de obter evidências como extremas ou mais extremas do que seria observado por acaso sozinho
* Se o p-value é pequeno, então $H_0$ é verdadeiro e observamos um evento raro ou $H_0$ é falso
* No nosso exemplo, a estatística $T$ foi $0.8$.
* Qual é a probabilidade de obter uma estatística $T$ tão grande quanto $0.8$?

```{r}
pt(0.8, 15, lower.tail = FALSE) 
```
* Portanto, a probabilidade de ver as evidências como extremas ou mais extremas do que aquelas realmente obtidas sob $H_0$ é `r pt(0.8, 15, lower.tail = FALSE)`

---

### O nível de significância alcançado

* Nossa estatística de teste foi $2$ para $H_0: \mu_0 = 30$ versus $H_a: \mu > 30$.
* Observe que nós rejeitamos o teste um lado quando $\alpha = 0.05$, nós rejeitariamos se $\alpha = 0.01$, como sobre $0.001$?
* O menor valor para alfa que você ainda rejeitar a hipótese nula é chamado de *nível de significância alcançado*
* Isto é equivalente, mas filosoficamente um pouco diferente do *P-value*

---

## Notas
* Ao relatar um valor P o leitor pode executar o teste de hipótese em qualquer nível $\alpha$ que ele ou ela escolhe
* Se o p-value for menor que $\alpha$ você rejeita a hipótese nula
* Para teste de hipótese de duas amostras pareadas, o dobro do menor dos dois em um teste de hipóteses lado ao lado de p-value

---

## Revisitando um exemplo anterior

- Suponha que um amigo tem $8$ crianças, $7$ de que são meninas e nenhum são gêmeos
- Se cada sexo tem uma probabilidade de $50$% independente para cada nascimento, qual é a probabilidade de obter $7$ ou mais meninas de $8$ nascimentos?

```{r}
choose(8, 7) * .5 ^ 8 + choose(8, 8) * .5 ^ 8 
pbinom(6, size = 8, prob = .5, lower.tail = FALSE)
```

---

## exemplo Poisson

- Suponha que um hospital tenha uma taxa de infecção de 10 infecções por 100 pessoas por dia em risco (taxa de 0,1) durante o último período de monitorização.
- Suponha que uma taxa de infecção de 0,05 seja um parâmetro de referência importante.
- Dado o modelo, poderia a taxa observada ser maior que 0,05 ser atribuída ao acaso?
- Sob $H_0: \lambda = 0,05$ para que $\lambda_0 100 = 5$
- Considere $H_a: \lambda> 0,05$.

```{r}
ppois(9, 5, lower.tail = FALSE)
```




### Interpretação

O P-value, que depende diretamente de uma dada amostra, tenta fornnecer uma medida da força dos resultados de um teste, em contraste a uma simples rejeição ou não rejeição. 

Se a hipótese nula for verdadeira e a chance da variação aleatória for a única razão para as diferenças amostrais, então o P-value é uma medida quantitativa para alimentar o processo de tomada de decisão como evidência. A tabela seeguinte fornece uma interpretação razoável dos P-values:

$p-value$ | Interpretação
-------|-------------------------------
$\rho < 0.01$| evidência muito forte contra $H_0$
$0.01< = \rho < 0,05$ | evidência moderada contra $H_0$
$0.05< = \rho < 0,10$ | evidência sugestiva contra $H_0$
$0.10< = \rho$ | pouca ou nenhuma evidência real contra $H_0$


.