---
title       : Inferência Estatística
subtitle    : Power
author      : Delermando Branquinho Filho
framework   : io2012        # {io2012, html5slides, shower, dzslides, ...}
highlighter : highlight.js  # {highlight.js, prettify, highlight}
hitheme     : tomorrow      # 
widgets     : [mathjax]            # {mathjax, quiz, bootstrap}
mode        : selfcontained # {standalone, draft}
---




## Power (poder)
- Potência é a probabilidade de rejeitar a hipótese nula quando é falsa
- Ergo, poder (como o nome sugere) é uma coisa boa; Você quer mais poder
- Um erro de tipo II (uma coisa ruim, como seu nome sugere) está falhando em rejeitar a hipótese nula quando é falsa; A probabilidade de um erro de tipo II é normalmente denominada $\beta$
- Nota: Power $=1-\beta$

---
## Notas
- Consideremos nosso exemplo anterior envolvendo RDI
- $H_0: \mu = 30$ versus $H_a: \mu> 30$
- Então o poder é
$$P\left(\frac{\bar X - 30}{s /\sqrt{n}} > t_{1-\alpha,n-1} ~|~ \mu = \mu_a \right)$$
- Note que esta é uma função que depende do valor específico de $ \ mu_a $!
- Observe como $ \ mu_a $ se aproxima $ 30 $ o poder se aproxima $ \ alpha $


---
## Calculando a potência para dados gaussianos
Suponha que $n$ é grande e que sabemos $\sigma$

$$
\begin{align}
1 -\beta & = 
P\left(\frac{\bar X - 30}{\sigma /\sqrt{n}} > z_{1-\alpha} ~|~ \mu = \mu_a \right)\\
& = P\left(\frac{\bar X - \mu_a + \mu_a - 30}{\sigma /\sqrt{n}} > z_{1-\alpha} ~|~ \mu = \mu_a \right)\\ \\
& = P\left(\frac{\bar X - \mu_a}{\sigma /\sqrt{n}} > z_{1-\alpha} - \frac{\mu_a - 30}{\sigma /\sqrt{n}} ~|~ \mu = \mu_a \right)\\ \\
& = P\left(Z > z_{1-\alpha} - \frac{\mu_a - 30}{\sigma /\sqrt{n}} ~|~ \mu = \mu_a \right)\\ \\
\end{align}
$$

---

## Exemplo continuado
- Suponha que queremos detectar um aumento na média de RDI de pelo menos 2 eventos / hora (acima de 30).
- Assumir a normalidade e que a amostra em questão terá um desvio padrão de $ 4 $;
- Qual seria o poder se tomássemos um tamanho de amostra de $16$?
  - $Z_{1-\alpha} = 1.645$ 
  - $\frac{\mu_a - 30}{\sigma /\sqrt{n}} = 2 / (4 /\sqrt{16}) = 2$ 
  - $P(Z > 1.645 - 2) = P(Z > -0.355) = 64\%$
  
```{r}
pnorm(-0.355, lower.tail = FALSE)
```

---
## Nota
- Considere $H_0 : \mu = \mu_0$ and $H_a : \mu > \mu_0$ with $\mu = \mu_a$ under $H_a$.
- Sob $H_0$ a estatística $Z = \frac{\sqrt{n}(\bar X - \mu_0)}{\sigma}$ is $N(0, 1)$
- Sob $H_a$ $Z$ é $N\left( \frac{\sqrt{n}(\mu_a - \mu_0)}{\sigma}, 1\right)$
- Nós rejeitamos se $Z > Z_{1-\alpha}$

```{r}
sigma <- 10; mu_0 = 0; mu_a = 2; n <- 100; alpha = .05
plot(c(-3, 6),c(0, dnorm(0)), type = "n", frame = FALSE, xlab = "Z value", ylab = "")
xvals <- seq(-3, 6, length = 1000)
lines(xvals, dnorm(xvals), type = "l", lwd = 3)
lines(xvals, dnorm(xvals, mean = sqrt(n) * (mu_a - mu_0) / sigma), lwd =3)
abline(v = qnorm(1 - alpha))
```


---
## Questão
- Quando testamos $H_a : \mu > \mu_0$, avisa se o poder é $1 - \beta$, então 
$$1 - \beta = P\left(Z > z_{1-\alpha} - \frac{\mu_a - \mu_0}{\sigma /\sqrt{n}} ~|~ \mu = \mu_a \right) = P(Z > z_{\beta})$$
- Isto produz a equação
$$z_{1-\alpha} - \frac{\sqrt{n}(\mu_a - \mu_0)}{\sigma} = z_{\beta}$$
- Desconhecidos: $\mu_a$, $\sigma$, $n$, $\beta$
- Conhecidos: $\mu_0$, $\alpha$
- Especifique qualquer das 3 incógnitas e você pode resolver para o restante

---

## Notas
- O cálculo para $H_a: \mu <\mu_0 $ é semelhante
- Para $H_a: \mu \neq \mu_0$ calcular o poder unilateral usando $\alpha /2$ (isto é apenas aproximadamente certo, exclui a probabilidade de obter um grande grande na direção oposta da verdade)
- O poder sobe à medida que $\alpha$ fica maior 
- O poder de um teste unilateral é maior do que o poder do teste bilateral associado
- O poder sobe quando $\mu_1$ fica mais distante de $\mu_0$
- O poder aumenta à medida que $n$ sobe
- O poder não precisa de $\mu_a$, $\sigma$ e $n$, em vez de apenas $\frac {\sqrt {n} (\mu_a - \mu_0)} {\sigma}$
- A quantidade $\frac {\mu_a - \mu_0} {\sigma}$ é chamada de tamanho do efeito, a diferença na média das unidades de desvio padrão.
- Ser livre de unidade, tem alguma esperança de interpretabilidade através de configurações

---

## Potência do teste T
- Considere calcular o poder para um teste $T$ de Gossett para nosso exemplo
- O poder é

  $$
  P\left(\frac{\bar X - \mu_0}{S /\sqrt{n}} > t_{1-\alpha, n-1} ~|~ \mu = \mu_a \right)
  $$
- Calculando isso requer a distribuição t não-central.
- `power.t.test` faz isso muito bem - Omitir um dos argumentos e ele resolve por ele

---
## Exemplo
```{r}
power.t.test(n = 16, delta = 2 / 4, sd=1, type = "one.sample",  alt = "one.sided")$power
power.t.test(n = 16, delta = 2, sd=4, type = "one.sample",  alt = "one.sided")$power
power.t.test(n = 16, delta = 100, sd=200, type = "one.sample", alt = "one.sided")$power
```

---

```{r}
power.t.test(power = .8, delta = 2 / 4, sd=1, type = "one.sample",  alt = "one.sided")$n
power.t.test(power = .8, delta = 2, sd=4, type = "one.sample",  alt = "one.sided")$n
power.t.test(power = .8, delta = 100, sd=200, type = "one.sample", alt = "one.sided")$n
```


