---
title: "Aquisição de Arquivos e Datasets"
author: "Delermando Branquinho Filho"
output: pdf_document
subtitle: Lendo de APIs
job: The Scientist
---


## Interface de programação de aplicativoss



[https://apps.twitter.com/](https://apps.twitter.com/)


---

## Creating an application


## Accesssando Twitter via R

```{r,eval=FALSE}
myapp = oauth_app("twitter",
                   key="yourConsumerKeyHere",secret="yourConsumerSecretHere")
sig = sign_oauth1.0(myapp,
                     token = "yourTokenHere",
                      token_secret = "yourTokenSecretHere")
homeTL = GET("https://api.twitter.com/1.1/statuses/home_timeline.json", sig)
```


---

## Convertrmfp o json object

```{r eval=FALSE}
json1 = content(homeTL)
json2 = jsonlite::fromJSON(toJSON(json1))
json2[1,1:4]
```



## Em geral, olhe para a documentação


* Httr permite `GET`,` POST`, `PUT`,` DELETE` solicita se você está autorizado
* Você pode autenticar com um nome de usuário ou uma senha
* A maioria das APIs modernas usam algo como oauth
* httr funciona bem com Facebook, Google, Twitter, Githb, etc



