---
title: "Introdução a Linguagem R"
author: "Delermando Branquinho Filho"
output:
  html_document: default
  pdf_document: default
subtitle: Escopo
job: The Scientist
---

## A desvio sobre valores de ligação para símbolo

Como R sabe qual valor atribuir a qual símbolo? Quando eu digito

```{r}
m <- function(x = 0) {
        x * x
}
        
m(2)
```

Como R sabe qual valor atribuir ao símbolo `lm`? Por que ele não dá o valor de `lm` que está no pacote * stats *?

---

## O desvio sobre valores de ligação para símbolo

Quando R tenta vincular um valor a um símbolo, ele procura através de uma série de 'ambientes' para encontrar o valor apropriado. Quando você está trabalhando na linha de comando e precisa recuperar o valor de um objeto R, a ordem é

1. Pesquise no ambiente global um nome de símbolo correspondente ao solicitado.
2. Pesquise os espaços para nome de cada um dos pacotes na lista de pesquisa

A lista de pesquisa pode ser encontrada usando a função `search`.

```{r}
search()
```

---

## Vincular valores ao símbolo

- O _global environment_ ou o espaço de trabalho do usuário é sempre o primeiro elemento da lista de pesquisa eo pacote * base * é sempre o último.
- A ordem dos pacotes na lista de pesquisa é importante!
- O usuário pode configurar quais pacotes são carregados na inicialização para que você não possa assumir que haverá uma lista de conjuntos de pacotes disponíveis.
- Quando um usuário carrega um pacote com `library` o namespace desse pacote é posto na posição 2 da lista de pesquisa (por padrão) e tudo o resto é deslocado para baixo na lista.
- Observe que R tem namespaces separados para funções e não-funções para que seja possível ter um objeto chamado c e uma função chamada c.

---

## Regras de definição do escopo

As regras de escopo para R são a principal característica que a tornam diferente da linguagem S original.

- As regras de escopo determinam como um valor está associado a uma variável livre em uma função
- R usa 'escopo' ou 'escopo estático'. Uma alternativa comum é _dynamic scoping_.
- Relacionado às regras de escopo é como R usa o _list_ de pesquisa para vincular um valor a um
símbolo
- O escopo lexical revela-se particularmente útil para simplificar cálculos estatísticos

---

## Lexical Scoping

Considere a seguinte função.

```{r}
f <- function(x, y) {
        x ^ 2 + y / z
}
z <- 2
f(2,3)
```

Esta função tem 2 argumentos formais `x` e` y`. No corpo da função há outro símbolo "z". Nesse caso, `z` é chamado de variável _free_.
As regras de escopo de uma linguagem determinam como os valores são atribuídos a `variáveis livres`. As `variáveis livres` não são argumentos formais e não são variáveis `locais` (atribuídas no corpo da função).

---

## Lexical Scoping

O escopo lexical em R significa que

Os valores das `variáveis livres` são pesquisados no ambiente em que a função foi definida.

O que é um ambiente?

- Um _environment_ é uma coleção de pares (de símbolo, valor), ou seja, `x` é um símbolo e` 3.14` pode ser seu valor.
- Todo ambiente tem um ambiente pai; É possível que um ambiente tenha múltiplos "filhos"
- o único ambiente sem um pai é o ambiente vazio
- Uma função + um ambiente = a_closure_ ou _function closure_.

---

## Lexical Scoping

Procurando o valor para uma variável livre:

- Se o valor de um símbolo não for encontrado no ambiente em que uma função foi definida, a pesquisa será continuada no ambiente _parent_.
- A busca continua abaixo da sequência de ambientes pai até atingir o _top-level environment_; Geralmente, o ambiente global (espaço de trabalho) ou o namespace de um pacote.
- Após o ambiente de nível superior, a pesquisa continua abaixo da lista de pesquisa até atingir o ambiente _empty_.
Se um valor para um dado símbolo não pode ser encontrado uma vez que o ambiente vazio é chegado, em seguida, um erro é lançado.

---

## Lexical Scoping

Por que isso tudo importa?

- Normalmente, uma função é definida no ambiente global, de modo que os valores das `variáveis livres` são apenas encontrados no espaço de trabalho do usuário
- Este comportamento é lógico para a maioria das pessoas e é geralmente a "coisa certa" para fazer
- No entanto, em R você pode ter funções definidas dentro de outras `funções`
- Linguagens como C não permitem que você faça isso
- Agora as coisas ficam interessantes - Neste caso, o ambiente em que uma função é definida é o corpo de outra função!

---

## Lexical Scoping

```{r}
make.power <- function(n) {
        pow <- function(x) {
        x^n
        }
        pow
}
```

Esta função retorna outra função como seu valor.

```{r}
cube <- make.power(3)
square <- make.power(2)
cube(3)
square(3)
```

---

## Explorando um encerramento de função

O que há no ambiente de uma função?

```{r}
ls(environment(cube))

get("n", environment(cube))

ls(environment(square))

get("n", environment(square))
```


---

## Lexical vs. Escopo Dinâmico


```{r}
y <- 10

f <- function(x) {
        y <- 2
        y^2 + g(x)
}

g <- function(x) { 
        x*y
}
```

Qual é o valor de

```{r}
f(3)
```

## Lexical vs. Escopo Dinâmico

- Com o escopo lexical o valor de `y` na função` g` é procurado no ambiente em que a função foi definida, neste caso o ambiente global, então o valor de `y` é 10.
- Com o escopo dinâmico, o valor de `y` é procurado no ambiente a partir do qual a função foi _called_ (às vezes referida como o ambiente _calling_).
- Em R o ambiente de chamada é conhecido como _parent frame_
- Então o valor de `y` seria 2.

---


Quando uma função é _definida_ no ambiente global e é subsequentemente _called_ do ambiente global, então o ambiente de definição e o ambiente de chamada são iguais. Isso às vezes pode dar a aparência de escopo dinâmico.


```r
g <- function(x) { 
        a <- 3
        x+a+y 
        }
g(2)
# Error in g(2) : object "y" not found
y <- 3
g(2)
```

---

## Outras línguas

Outros idiomas que suportam o escopo lexical
- Scheme
- Perl
- Python
- Lisp comum (todas as línguas convergem para Lisp)

## Consequências do Lexical Scoping

- Em R, todos os objetos devem ser armazenados na memória

- Todas as funções devem levar um ponteiro para seus respectivos ambientes de definição, que poderiam estar em qualquer lugar

- No S-PLUS, as variáveis livres são sempre procuradas no espaço de trabalho global, para que tudo possa ser armazenado no disco porque o "ambiente de definição" de todas as funções é o mesmo.

---

## Aplicação: Otimização

Por que alguma dessas informações é útil?
- As rotinas de otimização em R como `optim`,` nlm` e `optimize` exigem que você passe uma função cujo argumento é um vetor de parâmetros (por exemplo, uma log-verossimilhança)
- No entanto, uma função de objeto pode depender de uma série de outras coisas além de seus parâmetros (como _data_)
- Ao escrever software que faz otimização, pode ser desejável permitir que o usuário mantenha determinados parâmetros fixos


## Maximizando uma Probabilidade Normal

Escrever uma função "construtor"

```{r}
make.NegLogLik <- function(data, fixed=c(FALSE,FALSE)) {
        params <- fixed
        function(p) {
                params[!fixed] <- p
                mu <- params[1]
                sigma <- params[2]
                a <- -0.5*length(data)*log(2*pi*sigma^2)
                b <- -0.5*sum((data-mu)^2) / (sigma^2)
                -(a + b)
        } 
}
```

*Nota*: Funções de otimização em funções R _minimize_, você precisa usar a probabilidade log negativa.


```{r}
set.seed(1); normals <- rnorm(100, 1, 2)
nLL <- make.NegLogLik(normals)
nLL
function(p) {
                params[!fixed] <- p
                mu <- params[1]
                sigma <- params[2]
                a <- -0.5*length(data)*log(2*pi*sigma^2)
                b <- -0.5*sum((data-mu)^2) / (sigma^2)
                -(a + b)
        }
ls(environment(nLL))
```

---

## Estimando Parâmetros

```{r}
optim(c(mu = 0, sigma = 1), nLL)$par
```

Fixing σ = 2

```{r}
nLL <- make.NegLogLik(normals, c(FALSE, 2))
optimize(nLL, c(-1, 3))$minimum
```

Fixing μ = 1

```{r}
nLL <- make.NegLogLik(normals, c(1, FALSE))
optimize(nLL, c(1e-6, 10))$minimum
```

---

## Plotando a Verossimilhança

```{r}
nLL <- make.NegLogLik(normals, c(1, FALSE))
x <- seq(1.7, 1.9, len = 100)
y <- sapply(x, nLL)
plot(x, exp(-(y - min(y))), type = "l")

nLL <- make.NegLogLik(normals, c(FALSE, 2))
x <- seq(0.5, 1.5, len = 100)
y <- sapply(x, nLL)
plot(x, exp(-(y - min(y))), type = "l")
```

---


## Lexical Scoping Resumo

- As funções objetivas podem ser "construídas" que contêm todos os dados necessários para avaliar a função
- Não há necessidade de transportar longas listas de argumentos - útil para o trabalho interativo e exploratório.
- Código pode ser simplificado e cleand up
- Referência: Robert Gentleman e Ross Ihaka (2000). "Âmbito lexical e computação estatística", _JCGS_, 9, 491-508.

.



[The Scientist](http://www.thescientist.com.br)
