---
title: "Análise Exploratória"
author: "Delermando Branquinho Filho"
output: pdf_document
subtitle:ggplot #1
job: The Scientist
---
## O que é um Dispositivo Gráfico?

* Um dispositivo gráfico é algo onde você pode fazer um enredo aparecer

* Uma janela no seu computador (dispositivo de tela)

* Um arquivo PDF (dispositivo de arquivo)

* Um arquivo PNG ou JPEG (dispositivo de arquivo)

* Um arquivo de gráficos vetoriais (SVG) escalável (dispositivo de arquivo)

* Quando você faz um enredo em R, ele tem que ser "enviado" para um determinado dispositivo gráfico

* O lugar mais comum para um enredo a ser "enviado" é o * dispositivo de tela *

* Em um Mac o dispositivo de tela é iniciado com o `quartz ()`

* No Windows o dispositivo de tela é iniciado com `windows ()`

* No Unix / Linux o dispositivo de tela é iniciado com `x11 ()`

---

## O que é um dispositivo gráfico?

* Ao fazer um enredo, você precisa considerar como o enredo será usado para determinar em qual dispositivo a parcela deve ser enviada.

- A lista de dispositivos é encontrada em `? Devices`; Existem também dispositivoa criados por usuários em CRAN


* Para visualizações rápidas e análise exploratória, geralmente você quer para usar o dispositivo de tela

- Funções como `plot` na base,` xyplot` em treliça ou `qplot` em ggplot2 será o padrão para enviar um gráfico para o dispositivo de tela

- Em uma determinada plataforma (Mac, Windows, Unix / Linux) há apenas um dispositivo de tela

* Para parcelas que podem ser impressas ou incorporadas em um documento
(Por exemplo, documentos / relatórios, apresentações de slides), geralmente um * dispositivo de arquivo * é mais apropriado

- Há muitos dispositivos de arquivo diferentes para escolher

* NOTA: Nem todos os dispositivos gráficos estão disponíveis em todas as plataformas (Ou seja, você não pode iniciar o `windows ()` em um Mac)


---

## Como um gráfico é criado?

Existem duas abordagens básicas para traçar. A primeira é mais comum:

1. Chame uma função de plotagem como `plot`,` xyplot` ou `qplot`

2. O gráfico aparece no dispositivo de tela

3. Anotar o gráfico, se necessário

4. Desfrute

```{r,eval=FALSE}
library(datasets)
with(faithful, plot(eruptions, waiting))  ## Make plot appear on screen device
title(main = "Old Faithful Geyser data")  ## Annotate with a title
```

---
## Como um gráfico é criado?

A segunda abordagem para traçar é mais comumente usada para dispositivos de arquivo:

1. Lançamento explícito de um dispositivo gráfico

2. Chame uma função de plotagem para fazer um gráfico (Nota: se você estiver usando um arquivo
Dispositivo, nenhum gráfico aparecerá na tela)

3. Anotar o gráfico, se necessário

3. Fechamento explícito do dispositivo gráfico com `dev.off ()` (isso é muito importante!)

```{r,eval=FALSE}
pdf(file = "myplot.pdf")  ## Abrir dispositivo PDF; Criar 'myplot.pdf' no meu diretório de trabalho
## Criar trama e enviar para um arquivo (nenhuma plotagem aparece na tela)
with(faithful, plot(eruptions, waiting))  
title(main = "Old Faithful Geyser data")  ## Annotate plot; Ainda nada na tela
dev.off()  ## Feche o dispositivo de arquivo PDF
## Agora você pode ver o arquivo 'myplot.pdf' no seu computador
```


---
## Graphics File Devices

Existem dois tipos básicos de dispositivos de arquivo: * vector * e * bitmap *
Dispositivos

Formatos vetoriais:

- `pdf`: útil para gráficos de tipo de linha, redimensionar bem, não é portátil, não é eficiente se uma parcela tem muitos objetos / pontos

- 'svg`: gráficos vetoriais escaláveis baseados em XML; Suporta animação interativa, potencialmente útil para parcelas baseadas na web

- 'win.metafile`: Formato de metarquivo do Windows (apenas sem Windows)

- `postscript`: formato mais antigo, também redimensionar bem, normalmente portátil, pode ser usado para criar arquivos de postscript encapsulados; Sistemas Windows muitas vezes não tem um visualizador postscript


---

## Graphics File Devices

Formatos de bitmap

- `png`: formato de mapa de bits, bom para desenhos de linha ou imagens com sólidos cores, usa compressão sem perdas (como o antigo formato GIF), navegadores podem ler este formato nativamente, bom para traçar muitos muitos pontos, não redimensiona bem

- `jpeg`: bom para fotografias ou cenas naturais, usa lossy compressão, boa para traçar muitos muitos muitos pontos, não redimensionar bem, pode ser lido por quase qualquer computador e qualquer navegador web, não ótimo para desenhos de linha

- `tiff`: Cria arquivos bitmap no formato TIFF; Suporta sem perdas compressão

- `bmp`: um formato bitmap nativo do Windows

---

## Múltiplos dispositivos gráficos abertos

* É possível abrir vários dispositivos gráficos (tela, arquivo ou ambos), por exemplo, ao visualizar vários gráficos de uma só vez

* Plotting só pode ocorrer em um dispositivo gráfico em um tempo

* O dispositivo gráfico ** atualmente ativo ** pode ser encontrado chamando `Dev.cur ()`

* Cada dispositivo gráfico aberto é atribuído um inteiro $ \ geq 2 $.

* Você pode alterar o dispositivo gráfico ativo com `dev.set (<integer>)` onde `<integer>` é o número associado ao dispositivo gráfico você deseja alternar para

---

## Copiando gráficos

Copiar um gráfico para outro dispositivo pode ser útil porque algumas parcelas
Exigem um monte de código e pode ser uma dor para digitar todos os que em novamente
Para um dispositivo diferente.

- `dev.copy`: copia um gráfico de um dispositivo para outro

- `dev.copy2pdf`: copie especificamente um gráfico para um arquivo PDF

NOTA: Copiar um gráfico não é uma operação exata, portanto o resultado
Ser idêntico ao original.

```{r,eval=FALSE}
library(datasets)
with(faithful, plot(eruptions, waiting))  ## Create plot on screen device
title(main = "Old Faithful Geyser data")  ## Add a main title
dev.copy(png, file = "geyserplot.png")  ## Copy my plot to a PNG file
dev.off()  ## Don't forget to close the PNG device!
```

---
