---
title: "Análise Exploratória"
author: "Delermando Branquinho Filho"
output: pdf_document
subtitle:ggplot #1
job: The Scientist
---


## O que é ggplot2?

- Uma implementação de _The Grammar of Graphics_ por Leland Wilkinson
- Escrito por Hadley Wickham (enquanto ele era um estudante de pós-graduação em Iowa State)
- Um "terceiro" sistema gráfico para R (juntamente com __base__ e __lattice__)
- Disponível no CRAN via `install.packages()`
- Web site: http://ggplot2.org (melhor documentação)

---

## O que é ggplot2?

- Gramática de gráficos representa uma abstração de idéias / objetos gráficos
- Pense "verbo", "substantivo", "adjetivo" para gráficos
- Permite uma "teoria" de gráficos em que construir novos gráficos e objetos gráficos
- "Reduzir a distância da mente para a página"

---

## Grammer of Graphics

### "Em resumo, a gramática nos diz que um gráfico estatístico é um __mapping__ de dados para __estático__ atributos (cor, forma, tamanho) de __geometric__ objetos (pontos, linhas, barras). O gráfico também pode conter transformações estatísticas dos dados e é desenhado em um sistema de coordenadas específico "

- de _ggplot2_ livro

---

## Plotting Systems em R: Base

- Modelo "paleta do artista"
- Comece com tela em branco e construir a partir daí
- Comece com a função `plot` (ou similar)
- Use as funções de anotação para adicionar / modificar (`text`,` lines`, `points`,` axis`)

---

## Plotting Systems em R: Base

- Conveniente, reflete como pensamos em construir lotes e analisar dados
- Não é possível retroceder uma vez que o gráfico tenha começado (ou seja, para ajustar as margens); Necessidade de planejar com antecedência
- Difícil de "traduzir" para os outros uma vez que uma nova trama foi criada (sem "linguagem" gráfica) - Plot é apenas uma série de comandos R

---

## Plotting Systems em R: Lattice

- As parcelas são criadas com uma única chamada de função (`xyplot`,` bwplot`, etc.)
- Mais útil para condicionar tipos de parcelas: Observando como $ y $ muda com $ x $ em níveis de $ z $
- As coisas como margens / espaçamento definido automaticamente porque todo o enredo é especificado de uma vez
- Bom para colocar muitas muitas parcelas em uma tela

---

## Plotting Systems em R: Lattice

- Às vezes difícil de especificar um gráfico inteiro em uma única chamada de função
- A anotação no gráfico não é intuitiva
- Uso de funções de painel e subscritos difíceis de manejar e requer preparação intensa
- Não é possível "adicionar" ao gráfico depois que ele é criado

---

## Plotting Systems em R: ggplot2

- Dividir a diferença entre base e treliça
- Automaticamente lida com espaçamentos, texto, títulos, mas também permite que você anote por "adicionando"
- Semelhança superficial à rede mas geralmente mais fácil / mais intuitiva de usar
- O modo padrão faz muitas escolhas para você (mas você _can_ personaliza!)

---

## As Noções Básicas: `qplot ()`

- Funciona muito como a função `plot` no sistema de gráficos base
- Procura dados em um quadro de dados, semelhante ao lattice, ou no ambiente pai
- As parcelas são constituídas por _aesthetics_ (tamanho, forma, cor) e _geoms_ (pontos, linhas)

---

## As Noções Básicas: `qplot ()`

- Os fatores são importantes para indicar os subconjuntos dos dados (se eles devem ter propriedades diferentes); Eles devem ser __labeled__
- O `qplot ()` esconde o que se passa por baixo, o que é bom para a maioria das operações
- `ggplot ()` é a função central e muito flexível para fazer as coisas `qplot ()` não pode fazer

---

## Exemplo Dataset

```{r}
library(ggplot2)
head(mtcars)
str(mpg)
```


---

## ggplot2 “Hello, world!”

```{r}
qplot(displ, hwy, data = mpg)
```

---

## Modificando a estética

```{r}
qplot(displ, hwy, data = mpg, color = drv)

```


---

## Adicionando um geom

```{r}
qplot(displ, hwy, data = mpg, geom = c("point", "smooth"))

```

---

## Histogras

```{r}
qplot(hwy, data = mpg, fill = drv)

```



---

## Facets

```{r, fig.width=4.5}
qplot(displ, hwy, data = mpg, facets = . ~ drv)
qplot(hwy, data = mpg, facets = drv ~ ., binwidth = 2)
```

Também podemos mapear o tamanho dos pontos à uma variável de interesse:

```{r}
ggplot(mtcars, aes(x = disp, y = mpg, colour = cyl, size = wt)) +
  geom_point()

```

##Geoms

Os geoms definem qual forma geométrica será utilizada para a visualização dos dados no gráfico. Como já vimos, a função geom_point() gera gráficos de dispersão transformando pares (x,y) em pontos. Veja a seguir outros geoms bastante utilizados:

`geom_line`: para retas definidas por pares (x,y)
`geom_abline`: para retas definidas por um intercepto e uma inclinação
`geom_hline`: para retas horizontais
`geom_boxplot`: para boxplots
`geom_histogram`: para histogramas
`geom_density`: para densidades
`geom_area`: para áreas
`geom_bar`: para barras

Veja a seguir como é fácil gerar diversos gráficos diferentes utilizando a mesma estrutura do gráfico de dispersão acima:


```{r}
ggplot(mtcars, aes(x = as.factor(cyl), y = mpg)) + 
  geom_boxplot()
```


```{r}
ggplot(mtcars, aes(x = mpg)) + 
  geom_histogram()
```

## Personalizando os gráficos

### Cores

O aspecto colour do boxplot, muda a cor do contorno. Para mudar o preenchimento, basta usar o `fill`.

```{r}
ggplot(mtcars, aes(x = as.factor(cyl), y = mpg, colour = as.factor(cyl))) + 
  geom_boxplot()
```


OU

```{r}
ggplot(mtcars, aes(x = as.factor(cyl), y = mpg, fill = as.factor(cyl))) + geom_boxplot()
```

Você pode também mudar a cor dos objetos sem mapeá-la a uma variável. Para isso, observe que os aspectos `colour´ e `fill` são especificados fora do `aes()`.

```{r}
ggplot(mtcars, aes(x = as.factor(cyl), y = mpg)) + 
  geom_boxplot(color = "red", fill = "pink")
```


### Eixos

Para alterar os labels dos eixos acrescentamos as funções `xlab()´ ou ´ylab()´.

```{r}
ggplot(mtcars, aes(x = mpg)) + 
  geom_histogram() +
  xlab("Milhas por galão") +
  ylab("Frequência")
```

### Legendas

A legenda de um gráfico pode ser facilmente personalizada.

Para trocar o label da leganda:

```{r}
ggplot(mtcars, aes(x = as.factor(cyl), fill = as.factor(cyl))) + 
  geom_bar() +
  labs(fill = "cyl")
```


Para trocar a posição da legenda:

```{r}
ggplot(mtcars, aes(x = as.factor(cyl), fill = as.factor(cyl))) + 
  geom_bar() +
  labs(fill = "cyl") +
  theme(legend.position="top")
```



Para retirar a legenda:

```{r}
ggplot(mtcars, aes(x = as.factor(cyl), fill = as.factor(cyl))) + 
  geom_bar() +
  guides(fill=FALSE)
```

