---
title: "Análise Exploratória"
author: "Delermando Branquinho Filho"
output: pdf_document
subtitle: KMeans
job: The Scientist
---


## Matrix data 

```{r randomData,fig.height=4,fig.width=3}
set.seed(12345); par(mar=rep(0.2,4))
dataMatrix <- matrix(rnorm(400),nrow=40)
image(1:10,1:40,t(dataMatrix)[,nrow(dataMatrix):1])
```

---

## Cluster the data 

```{r,fig.height=6,fig.width=6}
par(mar=rep(0.2,4))
heatmap(dataMatrix)
```

---

## E se nós adicionarmos um padrão?

```{r onePattern}
set.seed(678910)
for(i in 1:40){
  # flip a coin
  coinFlip <- rbinom(1,size=1,prob=0.5)
  # if coin is heads add a common pattern to that row
  if(coinFlip){
    dataMatrix[i,] <- dataMatrix[i,] + rep(c(0,3),each=5)
  }
}
```


---

## E se nós adicionarmos um padrão? - os dados

```{r dependson ="onePattern",fig.height=5,fig.width=4}
par(mar=rep(0.2,4))
image(1:10,1:40,t(dataMatrix)[,nrow(dataMatrix):1])
```


---

## What if we add a pattern? - Os dados agrupados

```{r dependson ="onePattern",fig.height=6,fig.width=6}
par(mar=rep(0.2,4))
heatmap(dataMatrix)
```



---

## Padrões em linhas e colunas



```{r oChunk, dependson ="onePattern",fig.height=4,fig.width=12}
hh <- hclust(dist(dataMatrix)); 
dataMatrixOrdered <- dataMatrix[hh$order,]
par(mfrow=c(1,3))
image(t(dataMatrixOrdered)[,nrow(dataMatrixOrdered):1])
plot(rowMeans(dataMatrixOrdered),40:1,xlab="Row Mean",ylab="Row",pch=19)
plot(colMeans(dataMatrixOrdered),xlab="Column",ylab="Column Mean",pch=19)
```

---
## Problemas relacionados

Você tem variáveis multivariáveis $X_1,\ldots, X_n$ so $X_1 = (X_ {11}, \ldots,X_{1m})$

* Encontrar um novo conjunto de variáveis multivariadas que não estão correlacionadas e explicar a maior variação possível.
* Se você colocar todas as variáveis em uma matriz, encontre a melhor matriz criada com menos variáveis (classificação inferior) que explica os dados originais.


O primeiro objetivo é <font color = "# 330066"> estatística </ font> e o segundo objetivo é <font color = "# 993300"> compressão de dados </ font>.

---

## Soluções relacionadas - PCA / SVD

__SVD__

Se $X$ é uma matriz com cada variável em uma coluna e cada observação em uma linha, em seguida, o SVD (Singular value decomposition) é uma "decomposição da matriz".
Formalmente, a decomposição em valores singulares de uma matriz m×n real ou complexa M é uma fatoração ou fatorização na forma:

$$X = UDV^T$$
Onde as colunas de $U$ são ortogonais (vetores singulares esquerdos), as colunas de $V$ são ortogonais (vetores singulares diretos) e $D$ é uma matriz diagonal (valores singulares).

__PCA__

The principal components are equal to the right singular values if you first scale (subtract the mean, divide by the standard deviation) the variables.

---

## Components of the SVD - $u$ and $v$

```{r dependson ="oChunk",fig.height=4,fig.width=12}
svd1 <- svd(scale(dataMatrixOrdered))
par(mfrow=c(1,3))
image(t(dataMatrixOrdered)[,nrow(dataMatrixOrdered):1])
plot(svd1$u[,1],40:1,xlab="Row",ylab="First left singular vector",pch=19)
plot(svd1$v[,1],xlab="Column",ylab="First right singular vector",pch=19)
```


---

## Componentes da SVD - Variância explicada

```{r dependson ="oChunk",fig.height=5,fig.width=10}
par(mfrow=c(1,2))
plot(svd1$d,xlab="Column",ylab="Singular value",pch=19)
plot(svd1$d^2/sum(svd1$d^2),xlab="Column",ylab="Prop. of variance explained",pch=19)
```


---

## Relação com os componentes principais

```{r dependson ="oChunk",fig.height=5,fig.width=5}
svd1 <- svd(scale(dataMatrixOrdered))
pca1 <- prcomp(dataMatrixOrdered,scale=TRUE)
plot(pca1$rotation[,1],svd1$v[,1],pch=19,xlab="Principal Component 1",ylab="Right Singular Vector 1")
abline(c(0,1))
```

---


```{r dependson ="oChunk",fig.height=4,fig.width=12,tidy=FALSE}
constantMatrix <- dataMatrixOrdered*0
for(i in 1:dim(dataMatrixOrdered)[1]){constantMatrix[i,] <- rep(c(0,1),each=5)}
svd1 <- svd(constantMatrix)
par(mfrow=c(1,3))
image(t(constantMatrix)[,nrow(constantMatrix):1])
plot(svd1$d,xlab="Column",ylab="Singular value",pch=19)
plot(svd1$d^2/sum(svd1$d^2),xlab="Column",ylab="Prop. of variance explained",pch=19)
```


---

## E se acrescentarmos um segundo padrão?

```{r twoPattern, dependson ="randomData",fig.height=4,fig.width=3}
set.seed(678910)
for(i in 1:40){
  # flip a coin
  coinFlip1 <- rbinom(1,size=1,prob=0.5)
  coinFlip2 <- rbinom(1,size=1,prob=0.5)
  # if coin is heads add a common pattern to that row
  if(coinFlip1){
    dataMatrix[i,] <- dataMatrix[i,] + rep(c(0,5),each=5)
  }
  if(coinFlip2){
    dataMatrix[i,] <- dataMatrix[i,] + rep(c(0,5),5)
  }
}
hh <- hclust(dist(dataMatrix)); dataMatrixOrdered <- dataMatrix[hh$order,]
```

---

## Decomposição do valor singular - padrões verdadeiros

```{r  dependson ="twoPattern",fig.height=4.5,fig.width=12}
svd2 <- svd(scale(dataMatrixOrdered))
par(mfrow=c(1,3))
image(t(dataMatrixOrdered)[,nrow(dataMatrixOrdered):1])
plot(rep(c(0,1),each=5),pch=19,xlab="Column",ylab="Pattern 1")
plot(rep(c(0,1),5),pch=19,xlab="Column",ylab="Pattern 2")
```

---

##  $v$ e padrões de variação em linhas

```{r  dependson ="twoPattern",fig.height=4.5,fig.width=12}
svd2 <- svd(scale(dataMatrixOrdered))
par(mfrow=c(1,3))
image(t(dataMatrixOrdered)[,nrow(dataMatrixOrdered):1])
plot(svd2$v[,1],pch=19,xlab="Column",ylab="First right singular vector")
plot(svd2$v[,2],pch=19,xlab="Column",ylab="Second right singular vector")
```


---

##  $d$ e variação explicada

```{r dependson ="twoPattern",fig.height=4,fig.width=8}
svd1 <- svd(scale(dataMatrixOrdered))
par(mfrow=c(1,2))
plot(svd1$d,xlab="Column",ylab="Singular value",pch=19)
plot(svd1$d^2/sum(svd1$d^2),xlab="Column",ylab="Percent of variance explained",pch=19)
```

---

## Missing values

```{r,dependson="twoPattern",error=TRUE}
dataMatrix2 <- dataMatrixOrdered
## Inserir aleatoriamente alguns dados em falta
dataMatrix2[sample(1:100,size=40,replace=FALSE)] <- NA
svd1 <- svd(scale(dataMatrix2))  ## Não funciona!
```


---

## Exemplo de rosto


```{r loadFaceData ,fig.height=6,fig.width=6}
load("data/face.rda")
image(t(faceData)[,nrow(faceData):1])
```


---

## Exemplo de face - variação explicada

```{r,dependson="loadFaceData",fig.height=5,fig.width=6}
svd1 <- svd(scale(faceData))
plot(svd1$d^2/sum(svd1$d^2),pch=19,xlab="Singular vector",ylab="Variance explained")
```

---

## Exemplo de rosto - criar aproximações

```{r approximations,dependson="loadFaceData",fig.height=4,fig.width=4}

svd1 <- svd(scale(faceData))

## Note que %*% é a multiplicação matricial
# Aqui svd1$d[1] é uma constante
approx1 <- svd1$u[,1] %*% t(svd1$v[,1]) * svd1$d[1]

# Nestes exemplos, precisamos fazer a matriz diagonal fora de d
approx5 <- svd1$u[,1:5] %*% diag(svd1$d[1:5])%*% t(svd1$v[,1:5]) 
approx10 <- svd1$u[,1:10] %*% diag(svd1$d[1:10])%*% t(svd1$v[,1:10]) 
```

---

## Exemplo de rosto - criar aproximações - Plot

```{r dependson="approximations",fig.height=4,fig.width=14}
par(mfrow=c(1,4))
image(t(approx1)[,nrow(approx1):1], main = "(a)")
image(t(approx5)[,nrow(approx5):1], main = "(b)")
image(t(approx10)[,nrow(approx10):1], main = "(c)")
image(t(faceData)[,nrow(faceData):1], main = "(d)")  ## Original data
```









