---
title: "Introdução a Linguagem R"
author: "Delermando Branquinho Filho"
output:
  html_document: default
  pdf_document: default
subtitle: Tipos de dados
job: The Scientist
---


```{r setup, include=FALSE}
knitr::opts_chunk$set(echo = TRUE)
```

## Objetos

R tem cinco classes básicas ou "atômicas" de objetos :

-   character

-   numeric (número real)

-   integer

-   complex

-   logical (True/False)

O objeto mais básico é um vetor

- Um vetor só pode conter objetos da mesma classe

- MAS: A única exceção é uma * lista *, que é representada como um vetor, mas pode conter objetos de diferentes classes.

Vetores vazios podem ser criados com a função ```vector ()```.

---

## Números

- Os números em R a geralmente tratados como objetos numéricos (ou seja, números reais de precisão)

- Se você quiser explicitamente um inteiro, você precisa especificar o sufixo ```L``` 

- Ex: Introduzir `` `1``` dá-lhe um objecto numérico; Entrando ```1L``` explicitamente dá-lhe um número inteiro.

- Existe também um número especial `` `Inf``` que representa o infinito;

por exempl:

```1 / 0```; ```Inf``` pode ser usado em cálculos comuns;
```1 / Inf``` é 0

- O valor `` `NaN``` representa um valor indefinido (" not a number ");
por exemplo. 0/0; `` `NaN``` também pode ser pensado como um valor em falta
---

## Attributos

R objetos podem ter atributos

- nomes, dimnames

- dimensões (por exemplo, matrizes, matrizes)

- classe

- comprimento

- outros atributos / metadados definidos pelo usuário

Os atributos de um objeto podem ser acessados usando ```attributes ()```
função.

---

## Entrando dados

Expressões de atribuição usamos o símbolo `<-` é o operador de atribuição.

```{r,warning=FALSE,message=FALSE}
x <- 1
print(x)

x
msg <- "hello"
msg
```

A gramática do idioma determina se uma expressão está completa ou não.

```r
X <- ## Expressão incompleta
```

O caractere # indica um comentário. Qualquer coisa à direita do # (incluindo o # em si) é ignorada.

---

## Avaliação

Quando uma expressão completa é inserida no prompt, ela é avaliada eo resultado da expressão avaliada é retornado. O resultado pode ser auto-impresso.

```{r,warning=FALSE,message=FALSE}
x <- 5 ## nada impresso
x ## auto-printing ocorre
print(x) ## impressão explícita
```

---

## Impressão

```{r,warning=FALSE,message=FALSE}
x <- 1:20
x
```

O operador `:` é usado para criar sequências **inteiras**.

---

## Criando Vetores

A função `c ()` pode ser usada para criar vetores de objetos.

```{r,warning=FALSE,message=FALSE}
x <- c(0,5, 0,6) ## numeric
x <- c(TRUE, FALSE) ## logical
x <- c(T, F) ## lógico
x <- c("a", "b", "c") ## caractere
x <- 9:29 ## integer
x <- c(1 + 0i, 2 + 4i) ## complexo
```

Usando a função `vector ()`

```{r,warning=FALSE,message=FALSE}
x <- vector("numeric", length = 10)
x
```


---

## Misturar Objetos

E quanto ao seguinte?

```{r,warning=FALSE,message=FALSE}
y <- c(1.7, "a") ## caractere
y <- c(TRUE, 2) ## numeric
y <- c("a", TRUE) ## caractere
```

Quando objetos diferentes são misturados em um vetor, _coercion_ ocorre de modo que cada elemento no vetor é da mesma classe.

---

## Coerção Explícita

Os objetos podem ser explicitamente coagidos de uma classe para outra usando as funções `as. *`, Se disponível.

```{r,warning=FALSE,message=FALSE}
x <- 0:6
class(x)
as.numeric(x)
as.logical(x)
as.character(x)
```

---

## Coerção Explícita

A coerção absurda resulta em `NA`s.

```{r}
x <- c("a", "b", "c")
as.numeric(x)
# Mensagem de aviso:
# NAs introduzidas pela coerção

as.logical(x)
as.complex(x)
# Mensagem de aviso:
# NAs introduzidas pela coerção
```

---

## Matrizes

As matrizes são vetores com um atributo _dimension_. O atributo de dimensão é em si um vetor inteiro de comprimento 2 (nrow, ncol)

```{r,warning=FALSE,message=FALSE}
m <- matrix(nrow = 2, ncol = 3)
m

dim(m)
attributes(m)
```

---

## Matrizes (cont.)

As matrizes são construídas _column-wise_, então as entradas podem ser pensadas de começar no canto "superior esquerdo" e correr pelas colunas.

```{r,warning=FALSE,message=FALSE}
m<- matrix(1: 6, nrow = 2, ncol = 3)
m
```

---

Matrizes também podem ser criadas diretamente a partir de vetores adicionando um atributo de dimensão.

```{r,warning=FALSE,message=FALSE}
m <- 1:10
m
dim(m) <- c(2, 5)
m
```

---

## cbind-ing e rbinding

Matrizes podem ser criadas por _column-binding_ ou _row-binding_ com `cbind ()` e `rbind ()`.

```{r,warning=FALSE,message=FALSE}
x <- 1: 3
y <- 10:12
cbind(x, y)
rbind(x, y)
```

---

## Listas

As listas são um tipo especial de vetor que pode conter elementos de classes diferentes. As listas são um tipo de dados muito importante em R e você deve conhecê-los bem.

```{r,warning=FALSE,message=FALSE}
x <- list(1, "a", TRUE, 1 + 4i)
x
```

---

## Fatores

Os fatores são usados para representar dados categóricos. Os fatores podem ser desordenados ou ordenados. Pode-se pensar em um fator como um vetor inteiro onde cada inteiro tem um _label_.

- Fatores são tratados especialmente por funções de modelagem como `lm ()` e `glm ()`

- Usar fatores com rótulos é melhor do que usar números inteiros porque os fatores são auto-descreventes; Ter uma variável que tem valores "Masculino" e "Feminino" é melhor do que uma variável que tem valores 1 e 2.

---

## Fatores - Ememplos

```{r,warning=FALSE,message=FALSE}
x <- factor(c("sim", "sim", "não", "sim", "não"))
x
unclass(x)
```

---


A ordem dos níveis pode ser definida usando o argumento `levels` para` factor () `. Isso pode ser importante na modelagem linear porque o primeiro nível é usado como o nível de linha de base.

```{r,warning=FALSE,message=FALSE}
x<- factor(c("sim", "sim", "não", "sim", "não"))
x
```

---

## Valores ausentes

Os valores faltantes são denotados por `NA` ou` NaN` para operações matemáticas indefinidas.

- `is.na ()` é usado para testar objetos se forem `NA`

- `is.nan ()` é usado para testar `NaN`

- Os valores de `NA` têm uma classe também, portanto, há um inteiro` NA`, caractere `NA`, etc.

- Um valor `NaN` também é` NA`, mas o inverso não é verdadeiro

---

## Valores ausentes

```{r,warning=FALSE,message=FALSE}
x <- c(1, 2, NA, 10, 3)
is.na (x)
is.nan (x)
x <-c(1, 2, NaN, NA, 4)
is.na(x)
is.nan(x)
```

---

## Quadros de Dados

Os quadros de dados são usados para armazenar dados tabulares

- Eles são representados como um tipo especial de lista onde cada elemento da lista deve ter o mesmo comprimento

- Cada elemento da lista pode ser pensado como uma coluna eo comprimento de cada elemento da lista é o número de linhas

- Ao contrário das matrizes, os quadros de dados podem armazenar diferentes classes de objetos em cada coluna (como listas); Matrizes devem ter todos os elementos da mesma classe

- Os quadros de dados também têm um atributo especial chamado `row.names`

- Os quadros de dados são normalmente criados chamando `read.table ()` ou `read.csv ()`

- Pode ser convertido em uma matriz chamando `data.matrix ()`

---

## Quadros de Dados

```{r,warning=FALSE,message=FALSE}
x <- data.frame(foo = 1:4, bar = c(T, T, F, F))
x
nrow(x)
ncol(x)
```

---

## Nomes

Os objetos R também podem ter nomes, o que é muito útil para escrever códigos legíveis e objetos auto-descreventes.

```{r,warning=FALSE,message=FALSE}
x <- 1:3
names(x)
names(x) <- c("foo", "bar", "norf")
x
names(x)
```

---

## Nomes

As listas também podem ter nomes.

```{r,warning=FALSE,message=FALSE}
x <- list(a = 1, b = 2, c = 3)
x
```

---

## Nomes

E matrizes.

```{r,warning=FALSE,message=FALSE}
m <- matrix(1:4, nrow = 2, ncol = 2)
dimnames(m) <- list(c("a", "b"), c("c", "d"))
m
```

---

## Resumo

Tipos de dados

- classes atômicas: numérico, lógico, caractere, inteiro, complexo \

- vetores, listas

Fatores

- valores em falta

- quadros de dados

- Nomes



.



[The Scientist](http://www.thescientist.com.br)

