---
title: "Introdução a Linguagem R"
author: "Delermando Branquinho Filho"
output: pdf_document
subtitle: Tipos de dados e operaç~~oes básicas
---

## Subsetting

Existem vários operadores que podem ser usados para extrair subconjuntos de objetos R.
- `[` sempre retorna um objeto da mesma classe que o original; Pode ser usado para selecionar mais de um elemento (há uma exceção)

- `[[` é usado para extrair elementos de uma lista ou de um data frame; Ele só pode ser usado para extrair um único elemento e a classe do objeto retornado não será necessariamente uma lista ou um data frame.

- `$` é usado para extrair elementos de uma lista ou quadro de dados pelo nome; Semântica são semelhantes às de `[[.


## Subsetting

```r
> x <- c("a", "b", "c", "c", "d", "a")
> x[1]
[1] "a"
> x[2]
[1] "b"
> x[1:4]
[1] "a" "b" "c" "c"
> x[x > "a"]
[1] "b" "c" "c" "d"
> u <- x > "a"
> u
[1] FALSE TRUE TRUE TRUE TRUE FALSE 
> x[u]
[1] "b" "c" "c" "d"
```

---

## Subsetting de uma Matriz

Matrizes podem ser subdivididas da maneira usual com índices de tipo (_i, j_).

```{r}
x <- matrix(1:6, 2, 3)
x
x[1, 2]
x[2, 1]
```

Os índices também podem estar ausentes.

```{r}
x[1, ]
x[, 2]
```


Por padrão, quando um único elemento de uma matriz é recuperado, ele é retornado como um vetor de comprimento 1 ao invés de uma matriz 1 × 1. Esse comportamento pode ser desativado definindo `drop = FALSE`.

```{r}
x <- matrix(1:6, 2, 3)
x[1, 2]
x[1, 2, drop = FALSE]
```


Da mesma forma, subconjunto de uma única coluna ou uma única linha lhe dará um vetor, não uma matriz (por padrão).

```{r}
x <- matrix(1:6, 2, 3)
print("x[1,]")
x[1, ]
print("imprimindo x",quote = TRUE)
x
print("Com drop")
x[1, , drop = FALSE]
```

---

## Subsetting Lists

```{r}
x <- list(foo = 1:4, bar = 0.6)
print("---")
x[1]
print("---")
x$foo

print("---")
x[[1]]
print("---")
x$bar
print("---")
x[["bar"]]
print("---")
x["bar"]
```

---

## Subsetting Lists

```{r}
x <- list(foo = 1:4, bar = 0.6, baz = "hello")
x
x[c(1, 3)]
x$foo
x$baz
```

---

## Subsetting Lists

O operador `[[` pode ser usado com índices computados, ou calculados; `$` Só pode ser usado com nomes literais.

```{r}
x <- list(foo = 1:4, bar = 0.6, baz = "hello")
name <- "foo"
x[[name]]  ## Índice computado para 'foo'
x$name     ## Elemento 'nome' não existe!
x$foo
```

---

## Subsetting elementos aninhados em uma lista

O `[[` pode ter uma sequência inteira.

```{r}
x <- list(a = list(10, 12, 14), b = c(3.14, 2.81))
x
x[[c(1, 3)]]
x[[1]][[3]]
x[[c(2, 1)]]
```

---

## Correspondência parcial

A correspondência parcial de nomes é permitida com `[[` e `$`.

```{r}
x <- list(aardvark = 1:5)
x
x$a
x[["a"]]
x[["a", exact = FALSE]]
```

---

## Removendo Valores NA (not available)

Uma tarefa comum é remover valores em falta (`NA`s).

```{r}
x <- c(1, 2, NA, 4, NA, 5)
x
bad <- is.na(x)
bad
x[!bad]
x
```


E se houver várias coisas a fazer com subconjuntos sem NA?

```{r}
x <- c(1, 2, NA, 4, NA, 5)
x
y <- c("a", "b", NA, "d", NA, "f")
y
good <- complete.cases(x, y)
good
x[good]
y[good]
```

---

## Removendo valores NA

```{r}
data("airquality")
airquality[1:6, ]
good <- complete.cases(airquality)
airquality[good, ][1:6, ]
```
