---
title: "Análise Exploratória"
author: "Delermando Branquinho Filho"
output: pdf_document
subtitle: Clusterização
job: The Scientist
---

## Podemos encontrar coisas que estão próximas?

Clustering organiza coisas que são __perto__ em grupos


* Como podemos definir próximo?
* Como agrupamos as coisas?
* Como visualizamos o agrupamento?
* Como interpretamos o agrupamento?

---
## Agrupamento hierárquico

* Uma abordagem aglomerativa
* Encontrar mais duas coisas coloque-os juntos
* Encontre o próximo mais próximo
* Requer
* Uma distância definida
* Uma abordagem de fusão
* Produz
* Uma árvore mostrando como as coisas próximas são umas às outras


---


## Como definimos perto?

* Etapa mais importante
* Lixo em -> lixo para fora
* Distância ou similaridade
* Distância contínua - euclidiana
* Semelhança de correlação contínua
* Binário - distância manhattan
* Escolha uma distância / semelhança que faz sentido para o seu problema

---

## Exemplo de distâncias - EuclidianA

Em geral:

$$\sqrt{(A_1-A_2)^2 + (B_1-B_2)^2 + \ldots + (Z_1-Z_2)^2}$$

---

##  Exemplo de distâncias - Manhattan
Em geral:

$$|A_1-A_2| + |B_1-B_2| + \ldots + |Z_1-Z_2|$$

---

## Cluster hierárquico - exemplo

```{r createData, fig.height=3.5,fig.width=3.5}
set.seed(1234); par(mar=c(0,0,0,0))
x <- rnorm(12,mean=rep(1:3,each=4),sd=0.2)
y <- rnorm(12,mean=rep(c(1,2,1),each=4),sd=0.2)
plot(x,y,col="blue",pch=19,cex=2)
text(x+0.05,y+0.05,labels=as.character(1:12))
```


---

## Cluster hierárquico - `dist`

* Important parameters: _x_,_method_
```{r dependson="createData",fig.height=4,fig.width=4}
dataFrame <- data.frame(x=x,y=y)
dataFrame
dist(dataFrame)
```

---

## Cluster hierárquico - #1

```{r dependson="createData",echo=FALSE, fig.height=4,fig.width=8}
suppressMessages(library(fields))
dataFrame <- data.frame(x=x,y=y)
rdistxy <- rdist(dataFrame)
diag(rdistxy) <- diag(rdistxy) + 1e5

# Find the index of the points with minimum distance
ind <- which(rdistxy == min(rdistxy),arr.ind=TRUE)
par(mfrow=c(1,2),mar=rep(0.2,4))
# Plot the points with the minimum overlayed
plot(x,y,col="blue",pch=19,cex=2)
text(x+0.05,y+0.05,labels=as.character(1:12))
points(x[ind[1,]],y[ind[1,]],col="orange",pch=19,cex=2)

# Make a cluster and cut it at the right height
distxy <- dist(dataFrame)
hcluster <- hclust(distxy)
dendro <- as.dendrogram(hcluster)
cutDendro <- cut(dendro,h=(hcluster$height[1]+0.00001) )
plot(cutDendro$lower[[11]],yaxt="n")
```



---

## Cluster hierárquico - #2

```{r dependson="createData",echo=FALSE}
library(fields)
dataFrame <- data.frame(x=x,y=y)
rdistxy <- rdist(dataFrame)
diag(rdistxy) <- diag(rdistxy) + 1e5

# Find the index of the points with minimum distance
ind <- which(rdistxy == min(rdistxy),arr.ind=TRUE)
par(mar=rep(0.2,4))
# Plot the points with the minimum overlayed
plot(x,y,col="blue",pch=19,cex=2)
text(x+0.05,y+0.05,labels=as.character(1:12))
points(x[ind[1,]],y[ind[1,]],col="orange",pch=19,cex=2)
points(mean(x[ind[1,]]),mean(y[ind[1,]]),col="black",cex=3,lwd=3,pch=3)
points(mean(x[ind[1,]]),mean(y[ind[1,]]),col="orange",cex=5,lwd=3,pch=1)


```



---

## Cluster hierárquico - #3

```{r dependson="createData",echo=FALSE, fig.height=5,fig.width=14}
library(fields)
dataFrame <- data.frame(x=x,y=y)
rdistxy <- rdist(dataFrame)
diag(rdistxy) <- diag(rdistxy) + 1e5

# Find the index of the points with minimum distance
ind <- which(rdistxy == rdistxy[order(rdistxy)][3],arr.ind=TRUE)
par(mfrow=c(1,3),mar=rep(0.2,4))
# Plot the points with the minimum overlayed
plot(x,y,col="blue",pch=19,cex=2)
text(x+0.05,y+0.05,labels=as.character(1:12))
points(x[c(5,6)],y[c(5,6)],col="orange",pch=19,cex=2)
points(x[ind[1,]],y[ind[1,]],col="red",pch=19,cex=2)

# Make dendogram plots
distxy <- dist(dataFrame)
hcluster <- hclust(distxy)
dendro <- as.dendrogram(hcluster)
cutDendro <- cut(dendro,h=(hcluster$height[2]) )
plot(cutDendro$lower[[10]],yaxt="n")
plot(cutDendro$lower[[5]],yaxt="n")

```



---

## Cluster hierárquico - hclust

```{r, dependson="createData", fig.height=4,fig.width=4}
dataFrame <- data.frame(x=x,y=y)
distxy <- dist(dataFrame)
hClustering <- hclust(distxy)
plot(hClustering)
```


---

## Dendrogramas mais bonitos

```{r plclust}
myplclust <- function( hclust, lab=hclust$labels, lab.col=rep(1,length(hclust$labels)), hang=0.1,...){
   ## Modifiction de plclust para traçar hclust objetos * em cor *!
   ## Copyright Eva KF Chan 2009
   ## Argumentos:
   ## hclust: hclust object
   ## lab: um vetor de caracteres de rótulos das folhas da árvore
   ## lab.col: cor para os rótulos; NA = cor do primeiro plano do dispositivo padrão  
   ## hang: como em hclust & plclust
   ## Efeito colateral:
   ## Uma exibição de cluster hierárquico com rótulos de folhas coloridas.
  y <- rep(hclust$height,2); x <- as.numeric(hclust$merge)
  y <- y[which(x<0)]; x <- x[which(x<0)]; x <- abs(x)
  y <- y[order(x)]; x <- x[order(x)]
  plot( hclust, labels=FALSE, hang=hang, ... )
  text( x=x, y=y[hclust$order]-(max(hclust$height)*hang),
        labels=lab[hclust$order], col=lab.col[hclust$order], 
        srt=90, adj=c(1,0.5), xpd=NA, ... )
}

```


---


```{r, dependson="createData", fig.height=4,fig.width=4}
dataFrame <- data.frame(x=x,y=y)
distxy <- dist(dataFrame)
hClustering <- hclust(distxy)
myplclust(hClustering,lab=rep(1:3,each=4),lab.col=rep(1:3,each=4))
```


---

## Pontos de fusão - completo

```{r,echo=FALSE,dependson="createData"}
dataFrame <- data.frame(x=x,y=y)
par(mar=rep(0.1,4))
plot(x,y,col="blue",pch=19,cex=2)
points(x[7],y[7],col="orange",pch=3,lwd=3,cex=3)
points(x[1],y[1],col="orange",pch=3,lwd=3,cex=3)
segments(x[7],y[7],x[1],y[1],lwd=3,col="orange")
```



---

## Pontos de fusão - média

```{r,echo=FALSE,dependson="createData"}
dataFrame <- data.frame(x=x,y=y)
par(mar=rep(0.1,4))
plot(x,y,col="blue",pch=19,cex=2)
points(mean(x[1:4]),mean(y[1:4]),col="orange",pch=3,lwd=3,cex=3)
points(mean(x[5:8]),mean(y[5:8]),col="orange",pch=3,lwd=3,cex=3)
segments(mean(x[1:4]),mean(y[1:4]),mean(x[5:8]),mean(y[5:8]),lwd=3,col="orange")

```


---

## `heatmap()`

```{r,dependson="createData",fig.height=5,fig.width=6}
dataFrame <- data.frame(x=x,y=y)
set.seed(143)
dataMatrix <- as.matrix(dataFrame)[sample(1:12),]
heatmap(dataMatrix)
```


