---
title: "Aquisição de Arquivos e Datasets"
author: "Delermando Branquinho Filho"
output: pdf_document
subtitle: Downloading files
job: The Scientist
---

## Obter / definir seu diretório de trabalho

* Um componente básico de trabalhar com dados é conhecer o seu diretório de trabalho
* Os dois comandos principais são `` `getwd ()` `` e `` `setwd ()` ``.
* Esteja ciente dos caminhos relativos versus absolutos
* __Relative__ - `` `setwd (" ./ data ")` ``, `` `setwd (" ../ ")` ``
* __Absolute__ - `` `setwd (" / Users / jtleek / data / ")` ``
* Diferença importante no Windows `` `setwd (" C: \\ Users \\ Andrew \\ Downloads ")` ``

---

## Verificando e criando diretórios

* `` `File.exists (" directoryName ")` `` verificará se o diretório existe
* `` `Dir.create (" directoryName ")` `` criará um diretório se ele não existir
* Aqui está um exemplo de verificação de um diretório "data" e criá-lo se ele não existir

```{r data}
if(!file.exists("data")){
  dir.create("data")
}
```


---

## Obtendo dados da Internet - download.file()

* Descarrega um ficheiro da Internet
* Mesmo se você pudesse fazer isso à mão, ajuda com a reprodutibilidade
* Parâmetros importantes são _url_, _destfile_, _method_
* Útil para download de tabulações, csv e outros arquivos

---


## Download de um arquivo da web

```{r,dependson="data", warning=FALSE}
fileUrl <- "https://data.baltimorecity.gov/api/views/dz54-2aru/rows.csv?accessType=DOWNLOAD"
download.file(fileUrl,destfile="./data/cameras.csv",method="curl")
list.files("./data")
dateDownloaded <- date()
dateDownloaded
```

---

### Algumas observações sobre download.file ()

* Se o URL começar com _http_ você pode usar download.file()
* Se a url começa com _https_ no Windows você pode estar ok
* Se a url começa com _https_ no Mac você pode precisar definir _method = "curl" _
* Se o arquivo for grande, isso pode levar algum tempo
* Certifique-se de gravar quando você baixar.


