---
title: "Aquisição de Arquivos e Datasets"
author: "Delermando Branquinho Filho"
output: pdf_document
subtitle: Reshiping Data
job: The Scientist
---

## O objetivo é os dados arrumados

1. Cada variável forma uma coluna
2. Cada observação forma uma linha
3. Cada tabela / arquivo armazena dados sobre um tipo de observação (por exemplo, pessoas / hospitais).

---

## Comece com a remodelação

```{r reshape2}
library(reshape2)
head(mtcars)
```


---

## Melting data frames

```{r mtcars,dependson="reshape2"}
mtcars$carname <- rownames(mtcars)
carMelt <- melt(mtcars,id=c("carname","gear","cyl"),measure.vars=c("mpg","hp"))
head(carMelt,n=3)
tail(carMelt,n=3)
```


## Modelos de Molduras de Dados

```{r ,dependson="mtcars"}
cylData <- dcast(carMelt, cyl ~ variable)
cylData
cylData <- dcast(carMelt, cyl ~ variable,mean)
cylData
```

---

## Valores medios

```{r}
head(InsectSprays)
tapply(InsectSprays$count,InsectSprays$spray,sum)
```

---

## Outra maneira - dividir

```{r spIns}
spIns =  split(InsectSprays$count,InsectSprays$spray)
spIns
```


```{r sprCount,dependson="spIns"}
sprCount = lapply(spIns,sum)
sprCount
```

---

## Outra maneira - combine

```{r ,dependson="sprCount"}
unlist(sprCount)
sapply(spIns,sum)
```

---

## Outra maneira - plyr package

```{r,dependson="sprCount"}
library("plyr")
ddply(InsectSprays,.(spray),summarize,sum=sum(count))
```


---

## Criando uma nova variável

```{r,dependson="sprCount"}
spraySums <- ddply(InsectSprays,.(spray),summarize,sum=ave(count,FUN=sum))
dim(spraySums)
head(spraySums)
```
