---
title: "Aquisição de Arquivos e Datasets"
author: "Delermando Branquinho Filho"
output: pdf_document
subtitle: Editando Variáveis Texto
job: The Scientist
---


## Fixação de vetores de caracteres - tolower(), toupper()

```{r getData}
cameraData <- read.csv("./data/cameras.csv")
names(cameraData)
tolower(names(cameraData))
```

---

## Fixação de vetores de caracteres - strsplit()

* Good for automatically splitting variable names
* Important parameters: _x_, _split_

```{r splitNames,dependson="getData"}
splitNames = strsplit(names(cameraData),"\\.")
splitNames[[5]]
splitNames[[6]]
```


---

## Rapidamente à parte - listas

```{r}
mylist <- list(letters = c("A", "b", "c"), numbers = 1:3, matrix(1:25, ncol = 5))
head(mylist)
```


```{r}
mylist[1]
mylist$letters
mylist[[1]]
```
---

## Fixação de vetores de caracteres - sapply()

* Aplica uma função a cada elemento em um vetor ou lista
* Parâmetros importantes: _X _, _ FUN_

```{r,dependson="splitNames"}
splitNames[[6]][1]
firstElement <- function(x){x[1]}
sapply(splitNames,firstElement)
```

---

## Experimento para os alunos



```{r reviewDownload, cache=TRUE}
reviews <- read.csv("./data/reviews.csv"); solutions <- read.csv("./data/solutions.csv")
head(reviews,2)
head(solutions,2)
```

---

## Fixação de vetores de caracteres - sub()

* Important parameters: _pattern_, _replacement_, _x_

```{r, dependson="reviewDownload"}
names(reviews)
sub("_","",names(reviews),)

```

---

## Fixação de vetores de caracteres - gsub()

```{r, dependson="reviewDownload"}
testName <- "this_is_a_test"
sub("_","",testName)
gsub("_","",testName)
```

---

## Procurando valores - grep(),grepl()

```{r,dependson="getData"}
grep("Alameda",cameraData$intersection)
table(grepl("Alameda",cameraData$intersection))
cameraData2 <- cameraData[!grepl("Alameda",cameraData$intersection),]
```

---

## Mais de on grep()

```{r,dependson="getData"}
grep("Alameda",cameraData$intersection,value=TRUE)
grep("JeffStreet",cameraData$intersection)
length(grep("JeffStreet",cameraData$intersection))
```



---

## Funções de seqüência mais úteis

```{r,dependson="getData"}
library(stringr)
nchar("Delermando Branquinho Filho")
substr("Delermando Branquinho Filho",1,7)
paste("Delermando","Branquinho","Filho")
```



```{r,dependson="getData"}
paste0("Delermando","Branquinho","Filho")
str_trim("Delermando      ")
```

---
## Pontos importantes sobre o texto em conjuntos de dados

* Os nomes das variáveis devem ser
 * Minúsculas sempre que possível
 * Descritivo (Diagnóstico versus Dx)
 * Não duplicado
 * Não tem sublinhados ou pontos ou espaços em branco
* Variáveis com valores de caractere
 * Deve ser feito geralmente em variáveis fatoras (depende da aplicação)
 * Deve ser descritivo (use TRUE / FALSE em vez de 0/1 e Masculino / Feminino versus 0/1 ou M / F)
 
 
 